臺灣高等法院臺中分院刑事判決　　　　94年度上訴字第1447號
上　訴　人
即　被　告　Ｅ○○
選任辯護人　陳呈雲律師
上　訴　人
即　被　告　ｈ○○
上　訴　人
即　被　告　ｋ○○
上二人共同
選任辯護人　陳佳俊律師
上　訴　人
即　被　告　天○○
選任辯護人　林軍男　律師
上　訴　人
即　被　告　Ｃ○○
選任辯護人　陳盈壽　律師
上　訴　人
即　被　告　Ｄ○○
選任辯護人　陳盈壽　律師
上　訴　人
即　被　告　Ｆ○○
上　訴　人
即　被　告　Ｈ○○
上　訴　人
即　被　告　Ｉ○○
上　訴　人
即　被　告　Ｋ○○
上　訴　人
即　被　告　Ｌ○○
上　一　人
選任辯護人　林軍男　律師
上　訴　人
即　被　告　Ｎ○○
上　訴　人
即　被　告　Ｏ○○
上　訴　人
即　被　告　Ｗ○○
上　一　人
選任辯護人　陳盈壽　律師
上　訴　人
即　被　告　ｍ○○
選任辯護人　辛○○　○ ○
上　訴　人
即　被　告　ｐ○○
上　訴　人
即　被　告　ｕ○○
上　一　人
選任辯護人　陳盈壽　律師
上　訴　人
即　被　告　陳柏洲
選任辯護人　林軍男律師
上　訴　人
即　被　告　甲己○
上　訴　人
即　被　告　甲未○
上　一　人
選任辯護人　黃興木律師
上　訴　人
即　被　告　甲申○
上　一　人
選任辯護人　林軍男　律師
上　訴　人
即　被　告　甲亥○
選任辯護人　黃興木律師
上　訴　人
即　被　告　甲黃○
　　　　　(即潘志忠)
上　訴　人
即　被　告　甲Ｄ○
上　訴　人
即　被　告　甲Ｉ○
上　訴　人
即　被　告　甲Ｋ○
上　訴　人
即　被　告　甲Ｐ○
上　一　人
選任辯護人　黃興木律師
上　訴　人
即　被　告　Ｖ○○
選任辯護人　陳盈壽律師
上　訴　人
即　被　告　Ｘ○○
選任辯護人　陳鎮　　律師
上　訴　人
即　被　告　Ｙ○○
　　　　　　　　　　　號
選任辯護人　林軍男律師
上　訴　人
即　被　告　甲寅○
選任辯護人　溫文昌律師
　　　　　　曹宗彝律師
上　訴　人
即　被　告　甲天○
上　訴　人
即　被　告　甲Ｈ○
上列上訴人因常業詐欺等案件，不服臺灣臺中地方法院94年度訴
字第645號中華民國第一審判決（起訴案號：臺灣臺中地方法院
檢察署93年度偵字第19086號），提起上訴，本院判決如下：
      主  文
原判決關於被告甲亥○、ｍ○○、Ｘ○○、Ｃ○○、Ｌ○○部分
撤銷。
甲亥○、ｍ○○、Ｃ○○、Ｌ○○共同以意圖為自己不法之所有
，以詐術使人將本人之物交付為常業，各處有期徒刑壹年壹月。
甲亥○、張慧芬均緩刑年。扣案如附表乙所示之物均沒收。
施靖芬共同以意圖為自己不法之所有，以詐術使人將本人之物交
付為常業，處有期徒刑壹年壹月。緩刑年。扣案如附表乙所示
之物除廖烔翔、陳伯洲、ｕ○○、Ｌ○○、Ｃ○○、ｍ○○提出
部分外，均沒收。
其餘部分上訴駁回。
      事  實
一、Ｅ○○、ｈ○○、ｋ○○、甲黃○、ｐ○○基於意圖為自己
    不法所有之犯意聯絡，自民國九十二年十二月間起，由Ｅ○
    ○向姓名年籍均不詳綽號「阿肥」及「小林」之成年男子購
    買人頭帳戶（包括存摺、印章、提款卡、提款密碼）、行動
    電話易付卡，及在報紙上或利用夾報之方式刊登銀行或民間
    低利、手續方便、免保、免押、免手續費、信用有瑕疵、拒
    往、停卡均可之貸款廣告，待不特定人打廣告上之電話號碼
    與渠等聯絡貸款事宜時，Ｅ○○、ｈ○○、ｋ○○即互相扮
    演銀行襄理、專員、律師之角色與對方洽談，並請對方留下
    資料，再主動與對方聯絡，於再聯絡中即向對方誆稱：送件
    已通過，但必須繳納保險費、債權憑證費、合約書費、假扣
    押費、放款證明費、律師費等，要求對方依指示將款項匯入
    所指定之人頭帳戶內，於對方因陷於錯誤，而依指示匯出所
    要求之款項後，Ｅ○○、ｈ○○、ｋ○○立即通知俗稱車手
    之甲黃○、ｐ○○持人頭帳戶之提款卡至金融機構所設置之
    提款機，將對方所匯入之贓款提領一空，並交給Ｅ○○分配
    。Ｅ○○於食髓知味後，為擴大詐騙業務，遂於九十三年五
    月三十一日，在臺中市○○區○○里○○○街一三八號一樓
    ，設立鉅茂企業股份有限公司（下簡稱鉅茂公司），於九十
    三年六月十日，在臺中市○○區○○里○○○○路二九五號
    一樓，設立立家國際開發股份有限公司（下簡稱立家公司）
    ，於九十三年九月十四日，在臺中市○○區○○里○○路一
    五六號一樓，設立新城科技實業股份有限公司（下簡稱新城
    公司，此公司成立後，鉅茂公司即解散，人員移至此公司）
    ，做為據點，由ｋ○○擔任立家公司經理，ｈ○○擔任新城
    公司經理，綜理各負責公司之員工管理等事宜，並以刊登報
    紙及相互介紹之方式徵募員工，由員工負責刊登前揭內容之
    貸款廣告，及互相扮演銀行襄理、專員、律師之角色向不特
    定人行騙之工作，待對方將款項匯入指定之人頭帳戶後，立
    即由經理通知車手甲黃○、ｐ○○前往提款機提領，車手提
    領回來後即將款項全部交給Ｅ○○，由Ｅ○○為如下之分配
    ：車手分得總款項之百分之一，其餘款項，Ｅ○○分得二成
    ，經理分得三成，行騙員工分得五成。而天○○、Ｃ○○、
    Ｄ○○、Ｆ○○、Ｈ○○、Ｉ○○、Ｋ○○、Ｌ○○、Ｎ○
    ○、Ｏ○○、Ｗ○○、ｍ○○、ｕ○○、ｘ○○、甲己○、
    甲未○、甲申○、甲亥○、甲Ｄ○、甲Ｉ○、甲Ｋ○、甲Ｐ
    ○、Ｖ○○、Ｘ○○、Ｙ○○、甲寅○、甲天○、甲Ｈ○等
    二十八人，均明知Ｅ○○、ｈ○○、ｋ○○、甲黃○、ｐ○
    ○係以前揭方式向不特定人詐騙金錢，竟與渠等基於意圖為
    自己不法所有之犯意聯絡，天○○於九十三年六月間某日，
    Ｃ○○於九十三年九月十三日，Ｄ○○於九十三年八月十二
    日，Ｆ○○於九十三年五月間某日，Ｈ○○於九十三年六月
    間某日，Ｉ○○於九十三年八月初某日，Ｋ○○於九十三年
    六月間某日，Ｌ○○於九十三年九月中旬某日，Ｎ○○於九
    十三年六月間某日，Ｏ○○於九十三年六月間某日，Ｗ○○
    於九十三年七月間某日，ｍ○○於九十三年十月二日，ｕ○
    ○於九十三年九月七日，ｘ○○於九十三年九月二十七日，
    甲己○於九十三年六月間某日，甲未○於九十三年六月間某
    日，甲申○於九十三年六月間某日，甲亥○於九十三年十月
    十四日，甲Ｄ○於九十三年六月間某日，甲Ｉ○於九十三年
    六月間某日，甲Ｋ○於九十三年五月間某日，甲Ｐ○於九十
    三年六月間某日，Ｖ○○於九十三年六月間某日，Ｘ○○於
    九十三年八月間某日，Ｙ○○於九十三年六月間某日，甲寅
    ○於九十三年七月間某日，甲天○於九十三年八月間某日，
    甲Ｈ○於九十三年七月間某日，相繼應徵員工加入該詐騙行
    列。Ｅ○○等三十三人，均以該詐騙行為為業，藉以維生。
    嗣為警於九十三年十月二十八日十八時五分許，在臺中市○
    ○區○○路四段四八○號十樓之二，搜索查獲ｐ○○、甲黃
    ○，於同日十八時五十分許，在立家公司，搜索查獲ｋ○○
    、Ｆ○○、Ｈ○○、Ｉ○○、Ｋ○○、Ｎ○○、Ｏ○○、甲
    己○、甲未○、甲Ｄ○、甲Ｋ○、甲Ｐ○、甲Ｉ○，於同日
    二十時五十五分許，在新城公司，搜索查獲ｈ○○、天○○
    、Ｃ○○、Ｄ○○、Ｌ○○、Ｗ○○、ｍ○○、ｕ○○、ｘ
    ○○、甲申○、甲亥○，於同日二十二時四十五分許，在桃
    園中正國際機場，拘獲正回國之Ｅ○○，並陸續循線查獲已
    離職之Ｖ○○（九十三年十月二十七日離職）、甲Ｈ○（九
    十三年十月間離職）、甲天○（九十三年十月初離職）、Ｙ
    ○○（九十三年十月下旬離職）、甲寅○（九十三年十月中
    旬離職）、Ｘ○○（九十三年八月底離職）。經清查結果，
    計有如附表甲所示之甲巳○等一百十人遭Ｅ○○等人以前揭
    方式詐騙，而於如附表甲所示之時間，匯入如附表甲所示之
    金額。警察並扣得Ｅ○○等人所有供本件詐騙犯行所用如附
    表乙所示之物，及ｐ○○因提領而持有之贓款新臺幣（下同
    ）九十萬七千八百元、ｈ○○因分得而持有之贓款一萬六千
    二百元。
二、Ｅ○○為掩飾身分，以每張一萬五千元之代價，向前揭「阿
    肥」之男子購買偽造或變造之身分證，而與「阿肥」基於偽
    造公印及偽造、變造特種文書之犯意聯絡，於九十三年四月
    初，由Ｅ○○將其自己之照片及四萬五千元寄給「阿肥」，
    由「阿肥」接續將Ｅ○○之照片黏貼在所偽造之李進煌、林
    榮烈身分證上，及換貼在真正之李榮彬身分證上而變造之，
    並委請不知情之某成年刻印商偽刻「內政部印」之公印一顆
    後，持之在該偽造之李進煌、林榮烈身分證上偽蓋公印文各
    一枚，偽造完成後，將該偽造之李進煌、林榮烈身分證及變
    造之李榮彬身分證同時寄給Ｅ○○。Ｅ○○取得該三張身分
    證後，另獨自基於行使偽造特種文書及行使偽造私文書之概
    括犯意，先於九十三年四月五日，在臺中市○○路，委請不
    知情之某成年刻印商偽刻「林榮烈」之印章一顆，續於九
    十三年四月七日，持該偽造之林榮烈身分證及印章，至臺中
    市○○○路與文心南路口之永春不動產仲介公司，出示該林
    榮烈之身分證，並偽以林榮烈之名義與賴國樑訂立不動產租
    賃契約，承租臺中市○○○街一三八號一樓房屋，作為鉅茂
    公司所在地，而在每份不動產租賃契約書上（共兩份）偽造
    林榮烈之署押一枚，用偽刻之林榮烈印章偽蓋印文六枚，以
    偽造該不動產租賃契約書，偽造完成後，將其中一份契約書
    交予對方收執，以為行使，九十三年五月十八日，持該偽
    造之林榮烈身分證及印章，至前揭永春不動產仲介公司，出
    示該林榮烈之身分證，並偽以林榮烈之名義與李廖孟霞訂立
    房屋租賃契約，承租臺中市南屯區○○○○路二九五號房屋
    ，作為立家公司所在地，而在每份房屋租賃契約書上（共兩
    份）偽造林榮烈之署押一枚，用偽刻之林榮烈印章偽蓋印文
    四枚，以偽造該房屋租賃契約書，偽造完成後，將其中一份
    契約書交予對方收執，以為行使。Ｅ○○以上所為，足以生
    損害於李榮彬、李進煌、林榮烈、賴國樑、李廖孟霞及戶政
    機關對於身分證管理之正確性。嗣Ｅ○○於前揭時地遭警拘
    獲後，隨即帶同警察到新城公司，搜索扣得該經偽造之李進
    煌、林榮烈身分證、經變造之李榮彬身分證，及偽造之不動
    產租賃契約書、房屋租賃契約書各一份。
二、案經內政部警政署刑警察局移送臺灣臺中地方法院檢察署檢
    察官偵查起訴。
      理  由
一、右揭犯罪事實業據被告Ｅ○○、ｈ○○、ｋ○○、甲黃○、
    ｐ○○、天○○、Ｃ○○、Ｄ○○、Ｆ○○、Ｈ○○、Ｉ○
    ○、Ｋ○○、Ｌ○○、Ｎ○○、Ｏ○○、Ｗ○○、ｍ○○、
    ｕ○○、ｘ○○、甲己○、甲未○、甲申○、甲亥○、甲Ｄ
    ○、甲Ｉ○、甲Ｋ○、甲Ｐ○、Ｖ○○、Ｘ○○、Ｙ○○、
    甲寅○、甲天○、甲Ｈ○於警詢、檢察官偵訊中及原審法院
    審理時坦承不諱，核與被害人甲巳○、Ｔ○○、丁○○、甲
    壬○、玄○○、甲Ｆ○、Ｊ○○、甲Ｎ○、賴瑋婷、戌○○
    、甲午○、王麗菁、邱立維、ｅ○○、丑○○、戊○○、許
    仕承、ｇ○○、巳○○、Ａ○○、甲Ｍ○、申○○、Ｒ○○
    、謝佳玲、亥○○、ｙ○○、甲地○、甲酉○、陳建佑、ｃ
    ○○、ｗ○○、ａ○○、ｂ○○、ｑ○○、酉○○、寅○○
    、甲Ｌ○、甲Ｊ○、甲Ｗ○、卯○○、ｄ○○、甲乙○、庚
    ○○、甲丑○、黃○○、ｏ○○、ｉ○○、甲Ｇ○、丙○○
    、甲庚○、Ｓ○○、乙○○、宇○○、Ｂ○○、未○○、ｎ
    ○○、ｚ○○、ｓ○○○、壬○○、ｌ○○、ｆ○○、甲Ｃ
    ○、Ｇ○○、子○○、甲丙○、甲Ｂ○、Ｑ○○、Ｐ○○、
    林進儀、甲子○、Ｍ○○、甲Ｅ○、甲Ｕ○、ｒ○○、甲宙
    ○、辰○○、Ｕ○○、己○○、甲Ｒ○、甲玄○、宙○○、
    甲Ｖ○、甲辰○、癸○○、甲卯○、許明宋、ｊ○○、甲戊
    ○、甲Ｑ○、ｖ○○、甲丁○、甲辛○、甲甲○、沈明毅、
    甲○○、甲戌○、甲癸○、甲宇○、沈麗婷、蘇筱晴、甲Ａ
    ○、甲Ｏ○、ｔ○○、王昶閩、游進明、甲Ｓ○、甲Ｘ○、
    甲Ｔ○、Ｚ○○、地○○在警詢中陳述被詐財之情形相符，
    並有ｐ○○、甲黃○在提款機提領贓款時遭錄影機錄下後翻
    拍之照片六張（參警卷第五宗第八六九～第八七二頁及九十
    三年度他字第一一三八號卷第三十三頁 )、前揭被害人等所
    提出之匯款單據（詳如附表甲證據欄所示）、被告Ｅ○○偽
    造之房屋租賃契約書（參偵卷第三宗第四○三～第四○四頁
    ）、不動產租賃契約書（參本院卷四第一四一～第一四三頁
    ）、內載經鑑定結果：「李進煌、林榮烈身分證上，內政部
    印、底紋圖案、印刷字跡均與樣張不相符，判係為偽造，李
    榮彬身分證上相片四周有破裂、切割及膠水黏貼之痕跡，判
    有變造之虞」之內政部警政署刑事警察局九十四年三月三十
    日刑鑑字第○九四○○四五三三三號鑑定書（參本院卷四第
    一～五頁）附卷可稽，及扣案之贓款計九十二萬四千元、該
    三張偽造、變造之身分證正本、被告等人所有供犯罪所用如
    附表乙所示之物足憑。被告Ｅ○○於本院雖辯稱：我只有負
    責租房子，提供人頭帳戶，並未參與ｈ○○、ｋ○○等人之
    行騙運作，除車手甲黃○、ｐ○○受我指示外，其餘員王均
    未接受我之指揮、監督，教戰手冊亦非我所撰寫、編印或製
    作，行騙之運作行為與我無關云云，被告ｈ○○雖辯稱：我
    所參與者係新城公司部分，新城公司僅有員工ｘ○○、天○
    ○、甲申○、ｕ○○、Ｄ○○、Ｌ○○、甲亥○、Ｗ○○、
    周雅芳、ｍ○○等人，我負責叫便當、繳房貸、房租，就立
    家公司部分並不參與，與立家公司所為之詐欺犯行並無犯意
    聯絡及行為分擔云云，被告ｋ○○雖辯稱：我參與者係立家
    公司部分，立家公司僅有員工甲Ｄ○、甲Ｋ○、甲Ｉ○、Ｏ
    ○○、陳佩君、甲未○、鐘雅萍、Ｉ○○、Ｆ○○、Ｈ○○
    、Ｋ○○、Ｎ○○等人，伊負責財產管理、叫便當，看他們
    上班、打稿，就新城公司部分並不參與，與新城公司所為之
    詐欺犯行並無犯意聯絡及行為分擔云云，被告Ｃ○○、ｍ○
    ○、甲亥○雖均辯稱：被查獲時還在學習中云云，然查被告
    Ｅ○○於警訊、偵查中分別供稱：「目前尚有經營立家、新
    城公司，都由我擔任負責人作為信貸詐騙之據點，我提供立
    家、新城公司員工人頭帳戶、王八卡、租賃房屋供詐騙所用
    及管制車手收帳，立家公司由ｋ○○負責信貸詐騙廣告、開
    銷未足貼補，管理員工上班勤惰，其餘員工負責電話信貸詐
    騙；新城公司由ｈ○○負責信貸詐騙廣告、開銷未足貼補，
    管理員工上班勤惰，其餘員工負責電話信貸詐騙。負責提領
    被害人受詐騙金錢為車手甲黃○、ｐ○○。每月一日發放薪
    水，都由我以現金發放」、「事實上用來做電話詐欺的公司
    有三家，第一家是九十三年七月中旬在大墩四街的鉅茂公司
    ，第二家是九十三年八月文心南五路開的立家公司，第三家
    是九十三年九月底的新城公司」等語，於原審供稱：剛開始
    我找ｈ○○、ｋ○○，由我們三人一起作，後來才開立公司
    ，員工是九十三年五、六月之後才僱用的，員工是應徵進來
    的，我們有登報徵人等語，被告ｈ○○於警訊中供稱：我大
    約是二年前開始參與該詐騙集團，我們是假借要替被害人向
    銀行貸款名義，再要求被害人先繳保證金之方式詐騙。我是
    負責員工內部管理及記帳並提供手機及行動電話SIM卡供員
    工使用，員工負責與被害人聯絡詐欺得逞後，我再聯絡阿寬
    、阿中前往被害人所匯入銀行提款，再交回公司，由公司老
    闆綽號「水雞」進行分配詐騙所得款項，公司登記負責人為
    何及實際負責人為何人我不知道，但公司所有之業務都由綽
    號「水雞」（即Ｅ○○）全權負責，營業項目是販賣手機配
    件，但實際是在從事向被害人假借辦理貸款之名行詐騙之實
    。除了在新城公司工作外，之前曾在鉅茂公司假辦理貸款向
    被害人實施詐騙。從事信用貸款詐欺犯罪所使用之預付卡門
    號、手機及存摺、密碼都是公司負責人綽號「水雞」之男子
    提供的。我們都是每個月初拆帳，我們都是看業績來分帳，
    大約是老闆（Ｅ○○）約抽二成．．．。帳目都是由我計算
    再由老闆分配，薪資都是向老闆（Ｅ○○）領取現金等語。
    被告ｋ○○於警訊中供稱：立家公司裡面人員是我管理，公
    司所有支出由我支出，片子跟帳戶都是董仔在處理，．．．
    ．．預付卡門號跟董仔拿，局號帳號跟人名還有語音查詢密
    碼，也是董仔給我的，業務有績效打電話進來，打電話通知
    車手處理，我每天下班前把績效結清後跟林董對帳，就下班
    ，每個月一號，我過去跟林董結算等語。被告甲黃○於警訊
    中供稱：我已作了一年多，是做車手的工作，負責拿提款卡
    領錢，員工如有騙到錢就會通知我去領，當天交回公司給Ｅ
    ○○，現場查扣的人頭帳戶，因已被郵局凍結無法使用，所
    以放在我住處，是「林董」之前交給我及郭寬宏提領贓款之
    用的，我與ｐ○○負責提領贓款，以提領贓款總額抽百分之
    一（一百萬元抽成一萬元，我與ｐ○○平分），每個月初結
    算一次，另據我所知，公司集團成員是以詐騙贓款總額抽百
    分之五十左右，餘贓款都歸Ｅ○○（林董）所有。我與郭寬
    宏所使用之人頭帳戶存摺、印章、提款卡（含密碼）是Ｅ○
    ○提供等語。被告ｐ○○於警訊時供稱：我是做車手的工作
    ，情形與甲黃○相同，我與甲黃○所使用之人頭帳戶存摺、
    印章、提款卡（含密碼）是Ｅ○○提供，平常都是每天當日
    下午十七時之後直接拿去集團公司親自交給Ｅ○○，這幾天
    因為Ｅ○○（林董）出國，所以贓款就先放在我住處由我保
    管等Ｅ○○返國再交給他等語。被告甲亥○於警訊中供稱：
    我於九十三年十月十四日開始加入該詐騙集團，負責接聽電
    話，向客戶實施詐欺行為，剛到職還沒有刊登廣告，有向客
    戶施詐，電話是以前同事刊登廣告留下來給我的，客戶會自
    動打電話來給我，我就以．．．詐欺客戶匯款到公司給我的
    帳戶，共詐騙過一人，．．．還沒有領過薪資等語。於偵查
    中供稱：只騙到一人，．．．，是前手留下之客戶，在我手
    上他只匯了一萬元，尚未領到錢等語。被告Ｃ○○於警訊供
    稱：我是由一位自稱張總監之男子及綽號林董之男子面試，
    林董就是Ｅ○○等語。我在鉅茂公司跟廖佩芝（甲天○之誤
    ）一起學習信貸詐騙時，有二個人被騙，被騙金額多少我不
    知道，但我有分到新台幣二萬多元。於偵查中供稱：原來在
    鉅茂公司，負責教伊的人是廖佩芝（甲天○之誤），．．．
    有幫廖佩芝（甲天○之誤）接電話，她有分我錢等語，被告
    ｍ○○於警訊時供稱：因積欠地下錢莊的錢，地下錢莊要我
    去新城公司上班，我每天負責打電話找客戶或是接聽客戶電
    話，詐騙幾人不記得了，得手金額是新台幣二、三千元等語
    ，於偵查中供稱：是用教戰守冊行騙，騙過幾人忘記了，警
    訊筆錄實在等語。據被告Ｅ○○、ｈ○○、ｋ○○、甲黃○
    、ｐ○○等上開供述，本件原係被告Ｅ○○與ｈ○○、ｋ○
    ○等從事右述詐騙行為，嗣被告Ｅ○○為了擴大詐騙業務，
    始成立新城、鉅茂、立家等公司，並由被告ｈ○○、ｋ○○
    分別為新城、立家公司之經理，負責員工管理等事宜，被告
    Ｅ○○既參與登報應徵員工，並提供人頭帳戶及行動電話、
    SIM 卡供員工詐騙使用 (含提供人頭帳戶、印章、提款卡供
    甲黃○、ｐ○○領取詐欺款 )，嗣後再收取甲黃○、ｐ○○
    交付之詐欺款，再於月初統籌分配，顯然基於樞紐地位，豈
    能推諉行詐之運作與其無關，而被告ｈ○○、ｋ○○既係基
    於同一常業詐欺之犯意聯絡而分別管理新城公司與立家公司
    之員工行詐騙之行為，於員工行詐得呈後，均通知被告潘楊
    丞、ｐ○○領取詐欺款再交由被告Ｅ○○統籌分配如上述，
    彼此間就新城及立家公司之詐欺犯行顯有犯意之聯絡，另依
    被告甲亥○、Ｃ○○、ｍ○○上開警訊供述：渠等顯有參與
    詐騙犯行之實施。綜上所述，被告Ｅ○○、ｈ○○、ｋ○○
    、甲亥○、Ｃ○○、ｍ○○等上開所辯顯係避重就輕之詞，
    均不足採，本件事證明確，被告等之犯行均堪認定。
二、按(一)被告Ｅ○○設立鉅茂公司、立家公司、新城公司以為據
    點，並與被告ｈ○○、ｋ○○、ｐ○○、甲黃○及所徵募之
    另二十八位 (員工 )被告共同向不特定人詐騙款項，於約十
    個月之時間中，有資料可查部分，即詐騙一一○位被害人，
    得款一千餘萬元（詳附表甲），渠等顯均以前揭詐騙行為為
    業而賴以維生，(二)身分證係證明人之身分之證件，屬刑法第
    二百十二條之特種文書，租賃契約書則屬刑法第二百十條之
    私文書，又被告Ｅ○○與「阿肥」之男子共同變造李榮彬之
    身分證，偽造李進煌、林榮烈之身分證後，再持偽造之林榮
    烈身分證及偽刻之林榮列印章，偽造租賃契約書，而與賴國
    樑、李廖孟霞訂立租賃契約之行為，足以使李榮彬、李進煌
    、林榮烈受有可能遭受刑事訴追或民事訴訟之損害，使賴國
    樑、李廖孟霞因誤認被告Ｅ○○之身分而受有可能租金索討
    無門之損害，使戶政機關受有於身分證核發及管理失其正確
    性之損害甚明。核被告Ｅ○○、ｈ○○、ｋ○○、甲黃○、
    ｐ○○、天○○、Ｃ○○、Ｄ○○、Ｆ○○、Ｈ○○、Ｉ○
    ○、Ｋ○○、Ｌ○○、Ｎ○○、Ｏ○○、Ｗ○○、ｍ○○、
    ｕ○○、ｘ○○、甲己○、甲未○、甲申○、甲亥○、甲Ｄ
    ○、甲Ｉ○、甲Ｋ○、甲Ｐ○、Ｖ○○、Ｘ○○、Ｙ○○、
    甲寅○、甲天○、甲Ｈ○，均係犯刑法第三百四十條之常業
    詐欺罪，被告Ｅ○○另犯刑法第二百十八條第一項之偽造公
    印罪、第二百十六條、第二百十二條之行使偽造特種文書罪
    、第二百十六條、第二百十條之行使偽造私文書罪。又被
    告Ｅ○○等三十三人就前揭詐欺犯行，自參與後即與其他人
    有犯意聯絡及行為分擔，均為共同正犯，被告Ｅ○○就偽
    造李進煌、林榮烈身分證及變造李榮彬身分證暨偽造公印部
    分，與該「阿肥」之成年男子有犯意聯絡及行為分擔，為共
    同正犯，被告Ｅ○○與「阿肥」之男子委請不知情之刻印
    商偽刻「內政部印」之公印，及被告Ｅ○○獨自委請不知情
    之刻印商偽刻「林榮烈」印章部分，均屬間接正犯，被告
    Ｅ○○與「阿肥」之男子偽刻公印後持之蓋在偽造之李進煌
    、林榮烈身分證上之行為，為偽刻公印之行為吸收，不另論
    偽造公印文罪，被告Ｅ○○與「阿肥」之男子接續偽造李
    進煌、林榮烈之身分證之行為，應屬概括之一行為，與接續
    變造李榮彬身分證之行為，屬一行為觸犯數罪名之想像競合
    犯，被告偽造林榮烈身分證之低度行為，為行使之高度行
    為所吸收，不另論罪，被告Ｅ○○偽造林榮烈署押、印章
    並以之蓋在前揭租賃契約書上之行為，均係偽造私文書之階
    段行為，而偽造私文書之低度行為為高度之行使偽造私文書
    行為吸收，均不另論罪，起訴書雖載扣案之李進煌及林榮
    烈身分證係遭變造，惟經原審法院送請鑑定結果，認均屬偽
    造之物（詳前述），此部分雖因檢察官未將該扣案身分證送
    鑑定而誤認偽造為變造，但犯罪事實業經檢察官起訴，本院
    自得予以審理認定，且因偽造、變造身分證之刑罰同規定於
    刑法第二百十二條中，因此毋庸變更起訴法條，被告Ｅ○
    ○二次行使偽造林榮烈身分證之行為、二次行使偽造私文書
    之行為，各時間緊接，觸犯構成要件相同之罪名，顯均係基
    於概括犯意為之，咸應論以連續犯，各論以一罪，被告Ｅ
    ○○與賴國樑訂立租賃契約而偽造並行使不動產租賃契約書
    部分，雖未經檢察官起訴，但因與起訴之與李廖孟霞訂立契
    約而偽造並行使房屋租賃契約書之事實，有連續犯之裁判上
    一罪關係，為起訴效力所及，本院自應併予審理，被告Ｅ
    ○○所犯之常業詐欺、偽造公印、行使偽造特種文書、行使
    偽造私文書等罪間，有方法結果之牽連犯關係，屬裁判上一
    罪，應從一重之常業詐欺罪處斷，起訴書雖未載被告Ｅ○
    ○偽造公印部分，惟因此部分與起訴之行使偽造特種文書事
    實，有牽連犯之裁判上一罪關係，本院自應併予審理。檢
    察官就被害人地○○被詐欺併辦部分 (即台彎台中地方法院
    檢察署九十四年度偵字第一五九一及九○五九號案)，與起
    訴判罪之常業詐欺部分間有實質上一罪之關係，本院自應併
    予審理。原審審酌被告Ｅ○○、ｈ○○、ｋ○○、甲黃○、
    ｐ○○、天○○、Ｄ○○、Ｆ○○、Ｈ○○、Ｉ○○、Ｋ○
    ○、Ｎ○○、Ｏ○○、Ｗ○○、ｕ○○、ｘ○○、甲己○、
    甲未○、甲申○、甲Ｄ○、甲Ｉ○、甲Ｋ○、甲Ｐ○、Ｖ○
    ○、Ｙ○○、甲寅○、甲天○、甲Ｈ○等人所為嚴重危害治
    安，破壞人與人間之信任感，對經濟陷於困境之被害人落井
    下石，惡性不輕，及每個人所擔任之角色輕重暨渠犯罪後之
    態度等一切情狀，分別依刑法第二十八條、第三百四十條、
    第二百十八條第一項、第二百十六條、第二百十條、第二百
    十二條、第五十五條等規定，判處有期徒刑四年二月、四年
    、三年及一年四月，至(甲)扣案如附表乙所示之物，係被告等
    人所有供本件常業詐欺取財犯罪使用之物，依刑法第三十八
    條第一項第二款之規定，均併為沒收之宣告，(乙)偽造之李進
    煌、林榮烈身分證上偽造之「內政部印」公印文各一枚，依
    刑法第二百十九條之規定，應併予宣告沒收，偽造之李進煌
    、林榮烈身分證及變造之李榮彬身分證上之Ｅ○○照片各一
    張，係被告Ｅ○○所有供偽造、變造特種文書所用之物，依
    刑法第三十八條第一項第二款之規定，併予宣告沒收，偽造
    之李進煌、林榮烈身分證之其餘部分係被告Ｅ○○所有因偽
    造特種文書所生（得）之物，依刑法第三十八條第一項第三
    款之規定，予以宣告沒收，(丙)偽造之「「內政部印」公印及
    「林榮烈」印章，雖均未扣案，但無證據證明業經滅失，故
    均應依刑法第二百十九條之規定併予宣告沒收，(丁)九十三年
    四月七日在兩份不動產租賃契約書上偽造林榮烈之署押計二
    枚，偽蓋之林榮烈印文計十二枚，九十三年五月十八日在兩
    份房屋租賃契約上偽造之林榮烈署押計二枚，偽蓋之林榮烈
    印文計八枚，依刑法第二百十九條之規定，均應併予宣告沒
    收，(戊)扣案之贓款計九十二萬四千元，應發還被害人，爰不
    予宣告沒收，(己)本件雖自被告Ｗ○○處扣得現金一萬五千六
    百元、被告甲亥○處扣得現金二百元，被告Ｃ○○處扣得現
    金三千七百元，被告ｍ○○處扣得現金九百元，被告天○○
    處扣得現金六千二百元，被告ｕ○○處扣得現金五千元，被
    告Ｌ○○處扣得現金一萬九千元，被告甲Ｋ○處扣得現金一
    萬二千元，被告甲Ｉ○處扣得現金八千元，被告Ｎ○○處扣
    得現金一千二百元，被告Ｏ○○處扣得現金五百元，被告甲
    己○處扣得現金七百元，被告甲Ｐ○處扣得現金四百元，被
    告Ｈ○○處扣得現金五百元、被告Ｋ○○處扣得現金八百元
    等，惟因該些被告均陳稱該些現金為渠等所私有，與本件詐
    欺犯行無關，是被查獲當日警察叫渠等將口袋內之現金全部
    掏出來而被扣押在卷（參本院卷四第九五～第九七頁審判筆
    錄），審酌一般人出門在外，身上帶有現金，乃極正常之事
    ，且無任何證據可資證明該些現金係本件詐欺取財所得之贓
    款，爰不併予宣告沒收，(庚)本件雖自被告ｋ○○處扣得白色
    諾基亞牌行動電話機具一支（門號0000000000）
    、被告甲Ｄ○處扣得銀色三星牌行動電話機具一支（門號0
    000000000）、被告甲Ｉ○處扣得黑色諾基亞牌行
    動電話機具一支（門號0000000000）、被告Ｎ○
    ○處扣得銀灰色諾基亞牌行動電話機具一支（門號0000
    000000）、被告甲己○處扣得墨綠色諾基亞牌行動電
    話機具一支（門號0000000000）、銀色ＣＤＭＡ
    牌行動電話機具一支（門號0000000000）、被告
    甲未○處扣得銀色ＭＯＴＯＲＣ三○○型行動電話機具一支
    （門號0000000000）、被告甲Ｐ○處扣得白色諾
    基亞牌行動電話機具一支（門號0000000000）、
    被告Ｉ○○處扣得銀色遠傳ＧＸ二一行動電話機具一支（門
    號0000000000）、被告Ｆ○○處扣得銀色ＩＮＮ
    ＯＳＴＲＥＡＭ牌行動電話機具一支（門號0000000
    000）、被告Ｋ○○處扣得藍紫色易立信牌行動電話機具
    一支（門號0000000000）等，然因該等被告均陳
    稱該些行動電話機具為渠等所私有，且與本件詐欺犯行無關
    （參本院卷第一○三～第一一九頁審判筆錄），審酌該些行
    動電話號碼均未出現在與被害人聯絡之號碼中（詳附表甲）
    ，且被告等人於本院審理中均能對該些行動電話機具之廠牌
    、型號、門號詳加敘述，爰不併予宣告沒收，(辛)本件所扣得
    之人頭帳戶存摺、提款卡等物，雖係被告Ｅ○○為前揭詐欺
    犯行所購得，惟帳戶及存摺、提款卡具有專屬性，是以被告
    等人應僅取得該帳戶之使用權，非謂該存摺、提款卡等均為
    被告等人所有，且提供該存摺、提款卡之人，僅屬幫助犯非
    屬共同正犯，爰不併予宣告沒收，(壬)本案扣案物非常龐雜，
    經仔細核對後，並非全部與本案犯罪事實欄所記載之犯行有
    關，無關部分即未併予宣告沒收。核其此部分判決認事、用
    法、量刑均無不當，被告告Ｅ○○、ｈ○○、ｋ○○、甲黃
    ○、ｐ○○、天○○、Ｄ○○、Ｆ○○、Ｈ○○、Ｉ○○、
    Ｋ○○、Ｎ○○、Ｏ○○、Ｗ○○、ｕ○○、ｘ○○、甲己
    ○、甲未○、甲申○、甲Ｄ○、甲Ｉ○、甲Ｋ○、甲Ｐ○、
    Ｖ○○、Ｙ○○、甲寅○、甲天○、甲Ｈ○等人以原審量刑
    過重等為由上訴，均無理由，咸應予駁回。雖被告Ｅ○○於
    本案辯論終結後已賠償被害人林進儀十萬元，被害人林進儀
    並免除其其餘債務，然被告Ｅ○○施詐人數眾多，並未賠償
    其餘被害人且原審就其量刑本不重，爰不再酌減其刑。至原
    審就被告甲亥○、ｍ○○、Ｘ○○、Ｃ○○、Ｌ○○論罪科
    刑固非無見，惟原審未能審酌被告甲亥○、ｍ○○、Ｘ○○
    任職均未滿一月，詐騙金額不多 (分別為一萬元及二、三千
    元、數千元)，均未分得詐騙款項 (月初才發薪)，被告Ｌ○
    ○、Ｃ○○任職一個多月，詐騙金額亦不多 (分別為七、八
    千元，被告Ｃ○○僅幫被告甲天○接電話而分得二萬多元)
    等情狀，與被告Ｅ○○、ｈ○○、ｋ○○、甲黃○、ｐ○○
    以外之其餘被告均量處有期徒刑一年四月，尚有未洽，被告
    甲亥○、ｍ○○、Ｘ○○、Ｃ○○、Ｌ○○等以原審量刑過
    重為由上訴，尚非無據，原審此部分判決既有如上未當之處
    ，應由本院將其撤銷改判，爰審酌被告甲亥○、ｍ○○、Ｘ
    ○○、Ｃ○○、Ｌ○○五人犯罪之動機、目的、手段及渠等
    參與之時間、詐騙之金額、所為對被害人及社會所生之危害
    暨犯罪後之態度等一切情狀，分別量處如主文第二、三項所
    示之刑。又被告甲亥○、ｍ○○、Ｘ○○等均未曾受有期徒
    刑以上刑之宣告（見卷附台灣高等法院被告前案紀錄表），
    所為時間均未滿一月，未分得分文如上述，犯罪後均表悔悟
    （被告Ｘ○○且已離職），本院認經此偵審教訓，應知所警
    惕，信無再犯之虞，就其三人所宣告之刑認以暫不執行適當
    ，爰各宣告緩刑三年，以啟自新。扣案如附表乙所示之物分
    係被告等及共犯Ｅ○○等所有供本件常業詐欺取財犯罪使用
    之物，依刑法第三十八條第一項第二款之規定，宣告沒收（
    附表乙其中被告廖烔翔、陳伯洲、ｕ○○、Ｌ○○、Ｃ○○
    、ｍ○○提出部分，因被告Ｘ○○於渠等參與前即與離職，
    此部分自難認係供被告Ｘ○○犯罪使用之物，併予敘明）。
三、被告甲Ｈ○經合法傳，無正當之理由不到庭，爰不待其陳述
    逕行判決。
四、據上論斷，應依刑事訴訟法第三百六十九條第一項前段、第
    三百六十八條、第三百七十一條、第三百六十四條、第二百
    九十九條第一項前段、刑法第二十八條、第三百四十條、第
    七十四條第一款、第三十八條第一項第二款，判決如主文。
本案經檢察官午○○到庭執行職務。
中　　華　　民　　國　　94　　年　　11　　月　　10　　日
                刑事第九庭　審判長法　官　陳　筱　珮
                                  法　官　張　國　忠
                                  法　官　康　應　龍
上列正本證明與原本無異。
如不服本判決應於收受送達後十日內向本院提出上訴書狀，其未
敘述上訴之理由者並得於提起上訴後十日內向本院補提理由書（
均須按他造當事人之人數附繕本）。
                                  書記官　姚　錫　鈞
中　　華　　民　　國　　94　　年　　11　　月　　11　　日
附錄論罪科刑法條
刑法第三百四十條
以犯第三百三十九條之罪為常業者，處一年以上七年以下有期徒
刑，得併科五萬元以下罰金。
中華民國刑法第二百十條
 (偽造變造私文書罪)
偽造、變造私文書，足以生損害於公眾或他人者，處五年以下有
期徒刑。
中華民國刑法第二百十二條
 (偽造變造特種文書罪)
偽造、變造護照、旅券、免許證、特許證及關於品行、能力服務
或其他相類之證書、介紹書，足以生損害於公眾或他人者，處一
年以下有期徒刑、拘役或三百元以下罰金。
刑法第二百十六條
行使第二百十條至第二百十五條之文書者，依偽造、變造文書或
登載不實事項或使登載不實事項之規定處斷。
附表甲：
┌──┬────┬───┬─────┬──────────────┬───┐
│編號│詐騙匯款│被害人│詐騙金額  │     附            註       │證  據│
│    │時間    │      │（新臺幣）│                            │      │
├──┼────┼───┼─────┼──────────────┼───┤
│一  │92.12.24│甲巳○│18800元   │被害人撥打0000000000號電話與│櫃員機│
│    │        │      │          │歹徒聯絡，此電話號碼由被告蔡│交易明│
│    │        │      │          │協倫所使用。                │細一張│
│    │        │      │          │                            │      │
│    │        │      │          │                            │      │
│    │        │      │          │                            │      │
│    │        │      │          │                            │      │
├──┼────┼───┼─────┼──────────────┼───┤
│二  │93.01.05│Ｔ○○│13680元   │被害人撥打0000000000號電話與│郵政劃│
│    │        │      │          │歹徒聯絡，此電話號碼由被告陳│撥收據│
│    │        │      │          │姵君所使用。                │二張及│
│    │        │      │          │                            │存簿交│
│    │        │      │          │                            │易明細│
├──┼────┼───┼─────┼──────────────┼───┤
│三  │93.02.05│丁○○│55200元   │被害人撥打0000000000號電話與│      │
│    │        │      │          │歹徒聯絡，此電話號碼由被告蔡│      │
│    │        │      │          │協倫所使用。                │      │
├──┼────┼───┼─────┼──────────────┼───┤
│四  │93.02.05│甲壬○│20980元   │被害人撥打0000000000號電話與│郵政劃│
│    │        │      │          │歹徒聯絡，此電話號碼由被告蔡│撥收據│
│    │        │      │          │協侖所使用。                │三張  │
├──┼────┼───┼─────┼──────────────┼───┤
│五  │93.02.05│玄○○│186700元  │被害人撥打0000000000號電話與│郵政劃│
│    │～93.02.│      │          │歹徒聯絡，此電話號碼由被告蔡│撥收據│
│    │11      │      │          │協倫所使用。                │五張及│
│    │        │      │          │                            │匯款單│
│    │        │      │          │                            │四張  │
├──┼────┼───┼─────┼──────────────┼───┤
│六  │93.02.06│甲Ｆ○│66036元   │被害人撥打0000000000號電話與│匯款單│
│    │～93.02.│      │          │歹徒聯絡，此電話號碼由被告蔡│五張  │
│    │27      │      │          │協倫所使用。                │      │
├──┼────┼───┼─────┼──────────────┼───┤
│七  │93.02.17│Ｊ○○│59200元   │被害人撥打0000000000號電話與│      │
│    │        │      │          │歹徒聯絡，此電話號碼由被告蔡│      │
│    │        │      │          │協倫所使用。                │      │
├──┼────┼───┼─────┼──────────────┼───┤
│八  │93.02.18│甲Ｎ○│9000元    │被害人撥打0000000000號及0958│匯款單│
│    │        │      │          │246563號與歹徒聯絡，此電話號│一張  │
│    │        │      │          │碼均由被告甲Ｄ○所使用。    │      │
├──┼────┼───┼─────┼──────────────┼───┤
│九  │93.02.25│賴瑋婷│3880元    │被害人撥打0000000000號與歹徒│匯款單│
│    │　　    │      │          │聯絡，此電話號碼由被告甲Ｐ○│一張  │
│    │        │      │          │所使用，並匯入彭柏雄郵局0281│      │
│    │        │      │          │000-0000000號帳戶，此帳戶由 │      │
│    │        │      │          │被告甲Ｐ○使用。            │      │
├──┼────┼───┼─────┼──────────────┼───┤
│十  │93.03.08│戌○○│11400元   │匯入林彥儒郵局0000000-000000│      │
│    │        │      │          │7號帳戶，此帳戶由被告甲Ｐ○ │      │
│    │        │      │          │所使用。                    │      │
├──┼────┼───┼─────┼──────────────┼───┤
│十一│93.03.09│甲午○│60480元   │匯入陳冠宏郵局0000000-000000│      │
│    │        │      │          │2號帳戶及江佳邦0000000-00000│      │
│    │        │      │          │57號帳戶，此等均由被告甲Ｐ○│      │
│    │        │      │          │所使用　                    │      │
├──┼────┼───┼─────┼──────────────┼───┤
│十二│93.03.16│王麗菁│912050元  │被害人撥打0000000000號電話與│匯款單│
│    │        │      │          │歹徒聯絡，此電話號碼由被告林│四張及│
│    │        │      │          │怡利所使用。                │郵政劃│
│    │        │      │          │                            │撥收據│
│    │        │      │          │                            │二張  │
├──┼────┼───┼─────┼──────────────┼───┤
│十三│93.03.18│邱立維│464840元  │被害人撥打0000000000號電話與│匯款單│
│    │～93.03.│      │          │歹徒聯絡，此電話號碼由被告蔡│四張及│
│    │19      │      │          │協侖所使用；並匯入顧春松郵局│郵政劃│
│    │        │      │          │0000000-0000000號帳戶及陳冠 │撥收據│
│    │        │      │          │宏郵局0000000-0000002號帳戶 │二張  │
│    │        │      │          │，此等帳戶均由被告甲Ｐ○所使│      │
│    │        │      │          │用。                        │      │
├──┼────┼───┼─────┼──────────────┼───┤
│十四│93.03.23│ｅ○○│24640元   │被害人撥打0000000000號與歹徒│      │
│    │        │      │          │聯絡，此電話號碼由被告甲Ｄ○│      │
│    │        │      │          │所使用，並匯入顧春松郵局0311│      │
│    │        │      │          │000-0000000號帳戶，此帳戶由 │      │
│    │        │      │          │被告甲Ｐ○所使用。          │      │
├──┼────┼───┼─────┼──────────────┼───┤
│十五│93.04.08│丑○○│8900元    │被害人撥打0000000000號電話與│郵政劃│
│    │        │      │          │歹徒聯絡，此電話號碼由被告蔡│撥收據│
│    │        │      │          │協倫所使用。                │一張  │
├──┼────┼───┼─────┼──────────────┼───┤
│十六│93.04.13│戊○○│95200元   │被害人撥打0000000000號電話與│      │
│    │        │      │          │歹徒聯絡，此電話號碼由被告蔡│      │
│    │        │      │          │協倫所使用。                │      │
├──┼────┼───┼─────┼──────────────┼───┤
│十七│93.05.10│許仕承│23300元   │匯入翁茂東郵局0000000-000000│匯款單│
│    │        │      │          │8號帳戶，此帳戶由被告甲Ｐ○ │三張  │
│    │        │      │          │所使用。                    │      │
├──┼────┼───┼─────┼──────────────┼───┤
│十八│93.05.11│ｇ○○│56600元   │被害人撥打0000000000號電話與│      │
│    │        │      │          │歹徒聯絡，此電話號碼由被告蔡│      │
│    │        │      │          │協侖所使用。                │      │
├──┼────┼───┼─────┼──────────────┼───┤
│十九│93.05.22│巳○○│61280元   │被害人撥打0000000000號電話與│匯款單│
│    │        │      │          │歹徒聯絡，此電話號碼由被告林│四張  │
│    │        │      │          │義尉所使用。                │      │
├──┼────┼───┼─────┼──────────────┼───┤
│二十│93.05.25│Ａ○○│197000元  │匯入翁茂東郵局0000000-000000│      │
│    │        │      │          │8號帳戶，此帳戶由甲Ｐ○所使 │      │
│    │        │      │          │用。                        │      │
├──┼────┼───┼─────┼──────────────┼───┤
│二一│93.05.25│甲Ｍ○│113800元  │匯入劉倩倩郵局0000000-000000│匯款單│
│    │～93.06.│      │          │3號帳戶，此帳戶由被告甲Ｐ○ │二張及│
│    │02      │      │          │所使用。                    │郵政劃│
│    │        │      │          │                            │撥收據│
│    │        │      │          │                            │四張  │
├──┼────┼───┼─────┼──────────────┼───┤
│二二│93.05.27│申○○│6880元    │被害人撥打0000000000號電話與│匯款單│
│    │        │      │          │歹徒聯絡，此電話號碼由被告鍾│一張  │
│    │        │      │          │雅萍所使用，並匯入劉恒安郵局│      │
│    │        │      │          │0000000-0000000號帳戶，此帳 │      │
│    │        │      │          │戶由被告甲Ｐ○所使用。      │      │
├──┼────┼───┼─────┼──────────────┼───┤
│二三│93.06.10│Ｒ○○│92420元   │被害人撥打0000000000號電話與│匯款單│
│    │        │      │          │歹徒聯絡，此電話號碼由被告蔡│四張及│
│    │        │      │          │協倫所使用，並匯入陳佳立郵局│自動櫃│
│    │        │      │          │0000000-0000000號帳戶，及汪 │員機交│
│    │        │      │          │世明郵局0000000-0000000號帳 │易明細│
│    │        │      │          │戶，此等帳戶均由被告甲Ｐ○所│表一張│
│    │        │      │          │使用。                      │      │
├──┼────┼───┼─────┼──────────────┼───┤
│二四│93.06.29│謝佳玲│41800元   │匯入陳奕郵局0000000-000000│      │
│    │～93.07.│      │          │1號帳戶，此帳戶由被告甲未○ │      │
│    │07      │      │          │所使用。                    │      │
├──┼────┼───┼─────┼──────────────┼───┤
│二五│93.06.30│亥○○│73400元   │匯入彭建華郵局0000000-000000│      │
│    │        │      │          │8號帳戶，此帳戶由被告甲Ｐ○ │      │
│    │        │      │          │所使用。                    │      │
├──┼────┼───┼─────┼──────────────┼───┤
│二六│93.07.05│ｙ○○│27480元   │被害人撥打0000000000號電話與│      │
│    │        │      │          │歹徒聯絡，此電話號碼由被告林│      │
│    │        │      │          │義尉所使用。                │      │
├──┼────┼───┼─────┼──────────────┼───┤
│二七│93.07.05│甲地○│84000元   │被害人撥打0000000000號電話與│自動櫃│
│    │        │      │          │歹徒聯絡，此電話號碼由被告張│員機交│
│    │        │      │          │育賓所使用。                │易明細│
│    │        │      │          │                            │表四張│
├──┼────┼───┼─────┼──────────────┼───┤
│二八│93.07.05│甲酉○│8000元    │匯入王志偉郵局0000000-000000│匯款單│
│    │        │      │          │9號帳戶，此帳戶由被告ｐ○○ │一張  │
│    │        │      │          │所使用。                    │      │
├──┼────┼───┼─────┼──────────────┼───┤
│二九│93.07.08│陳建佑│36700元   │被害人撥打0000000000號電話與│      │
│    │        │      │          │歹徒聯絡，此電話號碼由被告施│      │
│    │        │      │          │志憲所使用。                │      │
├──┼────┼───┼─────┼──────────────┼───┤
│三十│93.07.15│ｃ○○│63040元   │匯入劉裕盛郵局0000000-000000│      │
│    │        │      │          │0號帳戶，此帳戶由被告ｐ○○ │      │
│    │        │      │          │所使用。                    │      │
├──┼────┼───┼─────┼──────────────┼───┤
│三一│93.07.23│ｗ○○│236940元  │匯入劉裕盛郵局0000000-000000│      │
│    │～93.07.│      │          │0號帳戶，此帳戶由被告ｐ○○ │      │
│    │30      │      │          │所使用。                    │      │
├──┼────┼───┼─────┼──────────────┼───┤
│三二│93.07.27│ａ○○│149600元  │匯入劉裕盛郵局0000000-000000│匯款單│
│    │        │      │          │0號帳戶，及吳生淞郵局0000000│六張及│
│    │        │      │          │-0000000號帳戶，此等帳戶均由│櫃員機│
│    │        │      │          │被告ｐ○○所使用。          │交易明│
│    │        │      │          │                            │細表二│
│    │        │      │          │                            │張    │
├──┼────┼───┼─────┼──────────────┼───┤
│三三│93.07.30│ｂ○○│377580元  │匯入劉裕盛郵局0000000-000000│自動櫃│
│    │～93.07.│      │          │0號帳戶，及張寬能郵局0000000│員機交│
│    │31      │      │          │-0000000號帳戶，及朱中一郵局│易明細│
│    │        │      │          │0000000-0000000號帳戶，此等 │表三張│
│    │        │      │          │帳戶均由被告ｐ○○所使用；與│及匯款│
│    │        │      │          │劉維勝郵局0000000-0000000號 │單三張│
│    │        │      │          │帳戶，及蔡岩嶧郵局0000000-00│      │
│    │        │      │          │54976號帳戶，此等帳戶均由被 │      │
│    │        │      │          │告甲黃○所使用；與魏新桂郵局│      │
│    │        │      │          │0000000-0000000號帳戶，此帳 │      │
│    │        │      │          │戶由被告Ｈ○○所使用。      │      │
├──┼────┼───┼─────┼──────────────┼───┤
│三四│93.08.05│ｑ○○│3000元    │匯入吳生淞郵局0000000-000000│匯款單│
│    │        │      │          │1號帳戶，此帳戶由被告ｐ○○ │一張  │
│    │        │      │          │所使用。                    │      │
├──┼────┼───┼─────┼──────────────┼───┤
│三五│93.08.06│酉○○│118360元  │匯入姜格大郵局0000000-000000│匯款單│
│    │～93.09.│      │          │1號帳戶，此帳戶由被告ｐ○○ │六張  │
│    │21      │      │          │所使用。                    │      │
├──┼────┼───┼─────┼──────────────┼───┤
│三六│93.08.10│寅○○│4680元    │匯入吳生淞郵局0000000-000000│匯款單│
│    │        │      │          │1號帳戶，此帳戶由被告ｐ○○ │一張  │
│    │        │      │          │所使用。                    │      │
├──┼────┼───┼─────┼──────────────┼───┤
│三七│93.08.10│甲Ｌ○│22000元   │匯入吳生淞郵局0000000-000000│匯款單│
│    │        │      │          │1號帳戶，此帳戶由被告ｐ○○ │二張  │
│    │        │      │          │所使用。                    │      │
├──┼────┼───┼─────┼──────────────┼───┤
│三八│93.08.11│甲Ｊ○│26100元   │匯入吳生淞郵局0000000-000000│匯款單│
│    │        │      │          │1號帳戶，此帳戶由被告ｐ○○ │四張  │
│    │        │      │          │所使用。                    │      │
├──┼────┼───┼─────┼──────────────┼───┤
│三九│93.08.13│甲Ｗ○│3600元    │匯入吳生淞郵局0000000-000000│匯款單│
│    │        │      │          │1號帳戶，此帳戶由被告ｐ○○ │一張  │
│    │        │      │          │所使用。                    │      │
├──┼────┼───┼─────┼──────────────┼───┤
│四十│93.08.18│卯○○│171612元  │匯入吳生淞郵局0000000-000000│匯款單│
│    │～93.08.│      │          │1號帳戶，此帳戶由被告ｐ○○ │十一張│
│    │30      │      │          │所使用。                    │      │
├──┼────┼───┼─────┼──────────────┼───┤
│四一│93.08.23│ｄ○○│118200元  │匯入呂順珍郵局0000000-000000│匯款單│
│    │        │      │          │9號帳戶，此帳戶由被告ｐ○○ │三張  │
│    │        │      │          │所使用。                    │      │
├──┼────┼───┼─────┼──────────────┼───┤
│四二│93.08.27│甲乙○│43000元   │匯入呂順珍郵局0000000-000000│匯款單│
│    │        │      │          │9號帳戶，此帳戶由被告ｐ○○ │二張  │
│    │        │      │          │所使用。                    │      │
├──┼────┼───┼─────┼──────────────┼───┤
│四三│93.08.27│庚○○│36100元   │匯入何惠中郵局0000000-000000│匯款單│
│    │        │      │          │4號帳戶，此帳戶由被告ｐ○○ │四張  │
│    │        │      │          │所使用。                    │      │
├──┼────┼───┼─────┼──────────────┼───┤
│四四│93.08.31│甲丑○│152960元  │被害人撥打0000000000號電話與│      │
│    │        │      │          │歹徒聯絡，此電話號碼由被告賴│      │
│    │        │      │          │育德所使用，並匯入吳生淞郵局│      │
│    │        │      │          │0000000-0000001號帳戶，此帳 │      │
│    │        │      │          │戶由被告ｐ○○所使用。      │      │
├──┼────┼───┼─────┼──────────────┼───┤
│四五│93.08.31│黃○○│6880元    │匯入吳生淞郵局0000000-000000│匯款單│
│    │        │      │          │1號帳戶，此帳戶由被告ｐ○○ │一張  │
│    │        │      │          │所使用。                    │      │
├──┼────┼───┼─────┼──────────────┼───┤
│四六│93.08.31│ｏ○○│6000元    │匯入吳生淞郵局0000000-000000│匯款單│
│    │        │      │          │1號帳戶，此帳戶由被告ｐ○○ │一張  │
│    │        │      │          │所使用。                    │      │
├──┼────┼───┼─────┼──────────────┼───┤
│四七│93.08.31│ｉ○○│199300元  │匯入王志偉郵局0000000-000000│匯款單│
│    │        │      │          │9號帳戶及呂順珍郵局0000000-0│五張  │
│    │        │      │          │297409號帳戶，此等帳戶均由被│      │
│    │        │      │          │告ｐ○○所使用，與王志豪郵局│      │
│    │        │      │          │0000000-0000000號帳戶，此等 │      │
│    │        │      │          │帳戶由被告Ｃ○○所使用。    │      │
├──┼────┼───┼─────┼──────────────┼───┤
│四八│93.09.01│甲Ｇ○│425636元  │匯入王志豪郵局0000000-000000│      │
│    │        │      │          │7號帳戶，此帳戶由被告Ｃ○○ │      │
│    │        │      │          │所使用，及姜格大郵局0000000-│      │
│    │        │      │          │0000000號帳戶，此帳戶由被告 │      │
│    │        │      │          │ｐ○○所使用。              │      │
├──┼────┼───┼─────┼──────────────┼───┤
│四九│93.09.01│丙○○│26800元   │匯入吳生淞郵局0000000-000000│匯款單│
│    │        │      │          │1號帳戶，此帳戶由被告ｐ○○ │四張  │
│    │        │      │          │所使用。                    │      │
├──┼────┼───┼─────┼──────────────┼───┤
│五十│93.09.01│甲庚○│24000元   │匯入呂順珍郵局0000000-000000│匯款單│
│    │        │      │          │9號帳戶，此帳戶由被告ｐ○○ │一張  │
│    │        │      │          │所使用。                    │      │
├──┼────┼───┼─────┼──────────────┼───┤
│五一│93.09.02│Ｓ○○│3920元    │匯入張寬能郵局0000000-000000│      │
│    │        │      │          │5號帳戶，此帳戶由被告ｐ○○ │      │
│    │        │      │          │所使用。                    │      │
├──┼────┼───┼─────┼──────────────┼───┤
│五二│93.09.02│乙○○│66840元   │匯入吳生淞郵局0000000-000000│匯款單│
│    │        │      │          │1號帳戶，此帳戶由被告ｐ○○ │一張  │
│    │        │      │          │所使用。                    │      │
├──┼────┼───┼─────┼──────────────┼───┤
│五三│93.09.02│宇○○│3000元    │匯入王志偉郵局0000000-000000│匯款單│
│    │        │      │          │9號帳戶，此帳戶由被告ｐ○○ │一張  │
│    │        │      │          │所使用。                    │      │
├──┼────┼───┼─────┼──────────────┼───┤
│五四│93.09.03│Ｂ○○│4690元    │匯入王志傑郵局0000000-000000│匯款單│
│    │        │      │          │4號帳戶，此帳戶由被告ｐ○○ │一張  │
│    │        │      │          │所使用。                    │      │
├──┼────┼───┼─────┼──────────────┼───┤
│五五│93.09.06│未○○│21500元   │匯入王志偉郵局0000000-000000│匯款單│
│    │        │      │          │9號帳戶，此帳戶由被告ｐ○○ │二張  │
│    │        │      │          │所使用。                    │      │
├──┼────┼───┼─────┼──────────────┼───┤
│五六│93.09.07│ｎ○○│24480元   │匯入張寬能郵局0000000-000000│匯款單│
│    │        │      │          │5號帳戶，此帳戶由被告ｐ○○ │二張  │
│    │        │      │          │所使用，及魏新桂郵局0000000-│      │
│    │        │      │          │0000000號帳戶，此帳戶由被告 │      │
│    │        │      │          │Ｈ○○所使用。              │      │
├──┼────┼───┼─────┼──────────────┼───┤
│五七│93.09.07│ｚ○○│8000元    │匯入王志豪郵局0000000-000000│匯款單│
│    │        │      │          │7號帳戶，此帳戶由被告Ｃ○○ │一張  │
│    │        │      │          │所使用。                    │      │
├──┼────┼───┼─────┼──────────────┼───┤
│五八│93.09.08│陳林秋│111000元  │匯入何惠中郵局0000000-000000│匯款單│
│    │        │玲    │          │4號帳戶，此帳戶由被告ｐ○○ │六張  │
│    │        │      │          │所使用。                    │      │
├──┼────┼───┼─────┼──────────────┼───┤
│五九│93.09.08│壬○○│148440元  │匯入魏新桂郵局0000000-000000│匯款單│
│    │        │      │          │9號帳戶，此帳戶由被告Ｈ○○ │七張  │
│    │        │      │          │所使用，及朱中一郵局0000000-│      │
│    │        │      │          │0000000號帳戶，此帳戶由被告 │      │
│    │        │      │          │ｐ○○所使用。              │      │
├──┼────┼───┼─────┼──────────────┼───┤
│六十│93.09.09│ｌ○○│45200元   │匯入朱中一郵局0000000-000000│匯款單│
│    │        │      │          │7號帳戶，此帳戶由被告ｐ○○ │三張  │
│    │        │      │          │所使用。                    │      │
├──┼────┼───┼─────┼──────────────┼───┤
│六一│93.09.09│ｆ○○│60000元   │匯入李國榮郵局0000000-000000│匯款單│
│    │        │      │          │4號帳戶，此帳戶由被告ｐ○○ │一張  │
│    │        │      │          │所使用。                    │      │
├──┼────┼───┼─────┼──────────────┼───┤
│六二│93.09.10│甲Ｃ○│8900元    │匯入王志豪郵局0000000-000000│匯款單│
│    │        │      │          │7號帳戶，此帳戶由被告Ｃ○○ │一張  │
│    │        │      │          │所使用。                    │      │
├──┼────┼───┼─────┼──────────────┼───┤
│六三│93.09.13│Ｇ○○│4640元    │匯入李國榮郵局0000000-000000│匯款單│
│    │        │      │          │4號帳戶，此帳戶由被告ｐ○○ │一張  │
│    │        │      │          │所使用。                    │      │
├──┼────┼───┼─────┼──────────────┼───┤
│六四│93.09.13│子○○│20000元   │匯入何惠中郵局0000000-000000│匯款單│
│    │        │      │          │4號帳戶，此帳戶由被告ｐ○○ │一張  │
│    │        │      │          │所使用。                    │      │
├──┼────┼───┼─────┼──────────────┼───┤
│六五│93.09.15│甲丙○│6800元    │匯入朱中一郵局0000000-000000│匯款單│
│    │        │      │          │7號帳戶，此帳戶由被告ｐ○○ │一張  │
│    │        │      │          │所使用。                    │      │
├──┼────┼───┼─────┼──────────────┼───┤
│六六│93.09.15│甲Ｂ○│36680元   │匯入朱中一郵局0000000-000000│匯款單│
│    │～93.09.│      │          │7號帳戶，此帳戶由被告ｐ○○ │四張  │
│    │20      │      │          │所使用。                    │      │
├──┼────┼───┼─────┼──────────────┼───┤
│六七│93.09.15│Ｑ○○│0000000元 │匯入李國華郵局0000000-000000│匯款單│
│    │～93.10.│      │          │6號帳戶，此帳戶由被告甲黃○ │十三張│
│    │21      │      │          │所使用，及許添財郵局0000000-│      │
│    │        │      │          │0000000號帳戶，此帳戶由被告 │      │
│    │        │      │          │ｐ○○所使用。              │      │
├──┼────┼───┼─────┼──────────────┼───┤
│六八│93.09.16│Ｐ○○│3600元    │匯入朱中一郵局0000000-000000│匯款單│
│    │        │      │          │7號帳戶，此帳戶由被告ｐ○○ │一張  │
│    │        │      │          │所使用。                    │      │
├──┼────┼───┼─────┼──────────────┼───┤
│六九│93.09.16│林進儀│371100元  │匯入王志偉郵局0000000-000000│匯款單│
│    │～93.10.│      │          │9號帳戶，及蘇國定郵局0000000│十七張│
│    │27      │      │          │-0000000號帳戶，此等帳戶均由│      │
│    │        │      │          │被告ｐ○○所使用，與李國華郵│      │
│    │        │      │          │局0000000-0000006號帳戶，此 │      │
│    │        │      │          │帳戶由被告甲黃○所使用。    │      │
├──┼────┼───┼─────┼──────────────┼───┤
│七十│93.09.17│甲子○│27800元   │匯入朱中一郵局0000000-000000│匯款單│
│    │        │      │          │7號帳戶，此帳戶由被告ｐ○○ │四張  │
│    │        │      │          │所使用。                    │      │
├──┼────┼───┼─────┼──────────────┼───┤
│七一│93.09.20│Ｍ○○│155280元  │匯入蔡岩嶧郵局0000000-000000│匯款單│
│    │～93.09.│      │          │6號帳戶，此帳戶由被告甲黃○ │九張  │
│    │24      │      │          │使用。                      │      │
├──┼────┼───┼─────┼──────────────┼───┤
│七二│93.09.21│甲Ｅ○│3000元    │匯入姜格大郵局0000000-000000│匯款單│
│    │        │      │          │1號帳戶，此帳戶由被告ｐ○○ │一張  │
│    │        │      │          │所使用。                    │      │
├──┼────┼───┼─────┼──────────────┼───┤
│七三│93.09.21│甲Ｕ○│733630元  │匯入姜格大郵局0000000-000000│匯款單│
│    │～93.10.│      │          │1號帳戶，此帳戶由被告ｐ○○ │二張及│
│    │05      │      │          │所使用，及林雅婷郵局0000000-│自動櫃│
│    │        │      │          │0000000號帳戶，此帳戶由被告 │員機交│
│    │        │      │          │ｍ○○所使用。              │易明細│
│    │        │      │          │                            │表七張│
├──┼────┼───┼─────┼──────────────┼───┤
│七四│93.09.22│ｒ○○│42700元   │被害人撥打0000000000號電話與│匯款單│
│    │        │      │          │歹徒聯絡，此電話號碼由被告陳│二張  │
│    │        │      │          │柏州所使用。                │      │
├──┼────┼───┼─────┼──────────────┼───┤
│七五│93.09.23│甲宙○│19000元   │匯入王志偉郵局0000000-000000│匯款單│
│    │        │      │          │9號帳戶，此帳戶由被告ｐ○○ │二張  │
│    │        │      │          │所使用。                    │      │
├──┼────┼───┼─────┼──────────────┼───┤
│七六│93.09.23│辰○○│674400元  │匯入林雅婷郵局0000000-000000│匯款單│
│    │        │      │          │3號帳戶，此帳戶由被告ｍ○○ │一張及│
│    │        │      │          │所使用，及王志偉郵局0000000-│櫃員機│
│    │        │      │          │0000000號帳戶，此帳戶由被告 │交易明│
│    │        │      │          │ｐ○○所使用。              │細表二│
│    │        │      │          │                            │張    │
├──┼────┼───┼─────┼──────────────┼───┤
│七七│93.09.23│Ｕ○○│142680元  │匯入林志明郵局0000000-000000│匯款單│
│    │        │      │          │2號帳戶及王志偉郵局0000000-0│六張  │
│    │        │      │          │736599號帳戶，此等帳戶均由被│      │
│    │        │      │          │告ｐ○○所使用，與蔡岩嶧郵局│      │
│    │        │      │          │0000000-0000006號帳戶，此帳 │      │
│    │        │      │          │戶由被告甲黃○所使用，與陳威│      │
│    │        │      │          │達郵局0000000-0000000號帳戶 │      │
│    │        │      │          │，此帳戶由被告Ｎ○○所使用。│      │
├──┼────┼───┼─────┼──────────────┼───┤
│七八│93.09.24│己○○│59800元   │匯入姜格大郵局0000000-000000│匯款單│
│    │        │      │          │1號帳戶，此帳戶由被告ｐ○○ │五張  │
│    │        │      │          │所使用，及林雅婷郵局0000000-│      │
│    │        │      │          │0000000號帳戶，此帳戶由被告 │      │
│    │        │      │          │ｍ○○所使用                │      │
├──┼────┼───┼─────┼──────────────┼───┤
│七九│93.09.24│甲Ｒ○│59860元   │被害人撥打0000000000號電話與│匯款單│
│    │        │      │          │歹徒聯絡，此電話號碼由被告林│五張  │
│    │        │      │          │自強所使用，並匯入蔡岩嶧郵局│      │
│    │        │      │          │0000000-0000006號帳戶，此帳 │      │
│    │        │      │          │戶由被告甲黃○所使用。      │      │
├──┼────┼───┼─────┼──────────────┼───┤
│八十│93.10.01│甲玄○│16000元   │匯入陳東遠郵局0000000-000000│匯款單│
│    │        │      │          │0號，此帳戶由被告ｐ○○所使 │一張  │
│    │        │      │          │用。                        │      │
├──┼────┼───┼─────┼──────────────┼───┤
│八一│93.10.05│宙○○│94600元   │匯入林雅婷郵局0000000-000000│匯款單│
│    │～93.10.│      │          │3號帳戶，此帳戶由被告ｍ○○ │四張  │
│    │06      │      │          │所使用。                    │      │
├──┼────┼───┼─────┼──────────────┼───┤
│八二│93.10.06│甲Ｖ○│79400元   │匯入李國華郵局0000000-000000│櫃員機│
│    │        │      │          │6號帳戶，此帳戶由被告甲黃○ │交易明│
│    │        │      │          │使用                        │細三張│
├──┼────┼───┼─────┼──────────────┼───┤
│八三│93.10.06│甲辰○│78800元   │匯入李國華郵局0000000-000000│匯款單│
│    │～93.10.│      │          │6號帳戶，此帳戶由被告甲黃○ │一張及│
│    │14      │      │          │使用。                      │存簿交│
│    │        │      │          │                            │易明細│
├──┼────┼───┼─────┼──────────────┼───┤
│八四│93.10.12│癸○○│10200元   │被害人撥打0000000000號電話與│匯款單│
│    │～93.10.│      │          │歹徒聯絡，此電話號碼由被告陳│三張  │
│    │14      │      │          │姵君所使用，並匯入陳威達郵局│      │
│    │        │      │          │0000000-0000000號帳戶，此帳 │      │
│    │        │      │          │戶由被告Ｎ○○所使用。      │      │
├──┼────┼───┼─────┼──────────────┼───┤
│八五│93.10.15│甲卯○│122000元  │匯入蘇國定郵局0000000-000000│匯款單│
│    │～93.10.│      │          │8號，及許添財郵局0000000-000│八張  │
│    │28      │      │          │2373號，此等帳戶均由被告郭宏│      │
│    │        │      │          │寬所使用。                  │      │
├──┼────┼───┼─────┼──────────────┼───┤
│八六│93.10.15│許明宋│50880元   │被害人撥打0000000000號電話與│匯款單│
│    │        │      │          │歹徒聯絡，此電話號碼由被告林│四張  │
│    │        │      │          │雍尚所使用，並匯入陳慶吉郵局│      │
│    │        │      │          │0000000-0000000號帳戶，此帳 │      │
│    │        │      │          │戶由被告ｐ○○所使用。      │      │
├──┼────┼───┼─────┼──────────────┼───┤
│八七│93.10.18│ｊ○○│6600元    │匯入陳慶吉郵局0000000-000000│匯款單│
│    │        │      │          │6號帳戶，此帳戶由被告ｐ○○ │一張  │
│    │        │      │          │所使用。                    │      │
├──┼────┼───┼─────┼──────────────┼───┤
│八八│93.10.19│甲戊○│8600元    │匯入蘇國定郵局0000000-000000│匯款單│
│    │        │      │          │8號帳戶，此帳戶由被告ｐ○○ │一張  │
│    │        │      │          │所使用。                    │      │
├──┼────┼───┼─────┼──────────────┼───┤
│八九│93.10.19│甲Ｑ○│63040元   │被害人撥打0000000000號電話與│匯款單│
│    │～93.10.│      │          │歹徒聯絡，此電話號碼由被告賴│四張  │
│    │20      │      │          │育德所使用，並匯入陳慶吉郵局│      │
│    │        │      │          │0000000-0000000號帳戶，此帳 │      │
│    │        │      │          │戶由被告ｐ○○所使用。      │      │
├──┼────┼───┼─────┼──────────────┼───┤
│九十│93.10.20│ｖ○○│5000元    │被害人撥打0000000000號電話與│櫃員機│
│    │        │      │          │歹徒聯絡，此電話號碼由被告林│交易明│
│    │        │      │          │義尉所使用，並匯入楊國華郵局│細一張│
│    │        │      │          │0000000-0000000號帳戶，此帳 │      │
│    │        │      │          │戶由被告甲黃○所使用        │      │
├──┼────┼───┼─────┼──────────────┼───┤
│九一│93.10.20│甲丁○│36800元   │匯入蘇國定郵局0000000-000000│匯款單│
│    │        │      │          │8號帳戶，此帳戶由被告ｐ○○ │四張  │
│    │        │      │          │所使用。                    │      │
├──┼────┼───┼─────┼──────────────┼───┤
│九二│93.10.20│甲辛○│13800元   │匯入蘇國定郵局0000000-000000│匯款單│
│    │        │      │          │8號帳戶，此帳戶由被告ｐ○○ │一張  │
│    │        │      │          │所使用                      │      │
├──┼────┼───┼─────┼──────────────┼───┤
│九三│93.10.21│甲甲○│6280元    │匯入蘇國定郵局0000000-000000│匯款單│
│    │        │      │          │8號帳戶，此帳戶由被告ｐ○○ │一張  │
│    │        │      │          │所使用。                    │      │
├──┼────┼───┼─────┼──────────────┼───┤
│九四│93.10.21│沈明毅│3620元    │匯入蘇國定郵局0000000-000000│匯款單│
│    │        │      │          │8號帳戶，此帳戶由被告ｐ○○ │一張  │
│    │        │      │          │所使用。                    │      │
├──┼────┼───┼─────┼──────────────┼───┤
│九五│93.10.22│甲○○│520000元  │匯入陳順吉郵局0000000-000000│匯款單│
│    │        │      │          │2號帳戶，此帳戶由被告ｐ○○ │二張  │
│    │        │      │          │所使用，及高志遠郵局0000000-│      │
│    │        │      │          │0000000號帳戶，此帳戶由被告 │      │
│    │        │      │          │甲黃○所使用。              │      │
├──┼────┼───┼─────┼──────────────┼───┤
│九六│93.10.22│甲戌○│2000元    │匯入陳順吉郵局0000000-000000│匯款單│
│    │        │      │          │2號帳戶，此帳戶由被告ｐ○○ │一張  │
│    │        │      │          │所使用。                    │      │
├──┼────┼───┼─────┼──────────────┼───┤
│九七│93.10.22│甲癸○│3170元    │匯入林志明郵局0000000-000000│匯款單│
│    │        │      │          │2號帳戶，此帳戶由被告ｐ○○ │一張  │
│    │        │      │          │所使用。                    │      │
├──┼────┼───┼─────┼──────────────┼───┤
│九八│93.10.22│甲宇○│45380元   │被害人撥打0000000000號電話與│匯款單│
│    │～93.10.│      │          │歹徒聯絡，此電話號碼由被告賴│五張  │
│    │27      │      │          │育德所使用，並匯入林志明郵局│      │
│    │        │      │          │0000000-0000002號帳戶，此帳 │      │
│    │        │      │          │戶由被告ｐ○○所使用。      │      │
├──┼────┼───┼─────┼──────────────┼───┤
│九九│93.10.25│沈麗婷│9800元    │匯入許添財郵局0000000-000237│匯款單│
│    │        │      │          │3號帳戶，此帳戶由被告ｐ○○ │一張  │
│    │        │      │          │所使用。                    │      │
├──┼────┼───┼─────┼──────────────┼───┤
│一○│93.10.26│蘇筱晴│57000元   │匯入劉順吉郵局0000000-000000│匯款單│
│○  │        │      │          │6號帳戶，此帳戶由被告ｐ○○ │四張  │
│    │        │      │          │所使用。                    │      │
├──┼────┼───┼─────┼──────────────┼───┤
│一○│93.10.26│甲Ａ○│6780元    │匯入劉順吉郵局0000000-000000│匯款單│
│一  │        │      │          │6號帳戶，此帳戶由被告ｐ○○ │一張  │
│    │        │      │          │所使用                      │      │
├──┼────┼───┼─────┼──────────────┼───┤
│一○│93.10.26│甲Ｏ○│23400元   │匯入林益智郵局0000000-000000│匯款單│
│二  │        │      │          │5號帳戶，此帳戶由被告ｐ○○ │二張  │
│    │        │      │          │所使用。                    │      │
├──┼────┼───┼─────┼──────────────┼───┤
│一○│93.10.26│ｔ○○│7660元    │匯入劉順吉郵局0000000-000000│匯款單│
│三  │        │      │          │6號帳戶，此帳戶由被告ｐ○○ │一張  │
│    │        │      │          │所使用。                    │      │
├──┼────┼───┼─────┼──────────────┼───┤
│一○│93.10.27│王昶閩│3000元    │匯入陳順吉郵局0000000-000000│匯款單│
│四  │        │      │          │2號帳戶，此帳戶由被告ｐ○○ │一張  │
│    │        │      │          │所使用。                    │      │
├──┼────┼───┼─────┼──────────────┼───┤
│一○│93.10.27│游進明│56400元   │匯入林益智郵局0000000-000000│匯款單│
│五  │        │      │          │5號帳戶，此帳戶由被告ｐ○○ │四張  │
│    │        │      │          │所使用。                    │      │
├──┼────┼───┼─────┼──────────────┼───┤
│一○│93.10.27│甲Ｓ○│110000元  │匯入陳詩章郵局0000000-000000│匯款單│
│六  │        │      │          │7號帳戶，此帳戶由被告甲黃○ │一張  │
│    │        │      │          │所使用                      │      │
├──┼────┼───┼─────┼──────────────┼───┤
│一○│93.10.27│甲Ｘ○│18060元   │匯入林文郎郵局0000000-000000│匯款單│
│七  │        │      │          │1號帳戶，此帳戶由被告ｐ○○ │一張  │
│    │        │      │          │所使用。                    │      │
├──┼────┼───┼─────┼──────────────┼───┤
│一○│93.10.27│甲Ｔ○│92240元   │被害人撥打0000000000電話與歹│櫃員機│
│八  │～93.10.│      │          │徒聯絡，此電話號碼由被告鍾雅│交易明│
│    │28      │      │          │萍所使用。                  │細六張│
├──┼────┼───┼─────┼──────────────┼───┤
│一○│93.10.28│Ｚ○○│50820元   │被害人撥打0000000000號電話與│匯款單│
│九  │        │      │          │歹徒聯絡，此電話號碼由被告林│一張及│
│    │        │      │          │銘懇所使用，並匯入林文郎郵局│櫃員機│
│    │        │      │          │0000000-0000001號帳戶，此帳 │交易明│
│    │        │      │          │戶由被告ｐ○○所使用。      │細二張│
├──┼────┼───┼─────┼──────────────┼───┤
│一一│93.05.17│地○○│57800元   │被害人撥打0000000000號電話與│劃撥收│
│○  │        │      │          │歹徒聯絡，並劃撥入陳家葦4217│據影本│
│    │        │      │          │9151帳戶及轉帳入陳家葦010120│一張及│
│    │        │      │          │00000000號帳戶，此帳戶由被告│自動存│
│    │        │      │          │郭宏憲使用。                │易提款│
│    │        │      │          │                            │機交易│
│    │        │      │          │                            │明細表│
│    │        │      │          │                            │影本二│
│    │        │      │          │                            │張。  │
└──┴────┴───┴─────┴──────────────┴───┘
附表乙：
┌──┬──────────────────┬────┬─────┐
│編號│扣押物名稱                          │數    量│提  出  人│
├──┼──────────────────┼────┼─────┤
│一  │員工履歷表                          │壹份    │Ｅ○○    │
├──┼──────────────────┼────┼─────┤
│二  │臺中市政府工務局使用執照存根        │壹份    │Ｅ○○    │
├──┼──────────────────┼────┼─────┤
│三  │新城科技公司營利事業登記證          │壹份    │Ｅ○○    │
├──┼──────────────────┼────┼─────┤
│四  │立家國際公司營利事業登記證          │壹份    │Ｅ○○    │
└──┴──────────────────┴────┴─────┘
┌──┬──────────────────┬────┬─────┐
│五  │鉅茂公司營利事業登記證              │壹份    │Ｅ○○    │
├──┼──────────────────┼────┼─────┤
│六  │新城、鉅茂、立家公司大小印章        │陸顆    │Ｅ○○    │
├──┼──────────────────┼────┼─────┤
│七  │上海商業銀行中港公司存摺（新城公司）│壹本    │Ｅ○○    │
├──┼──────────────────┼────┼─────┤
│八  │寶華銀行南屯分行存摺（立家公司）    │壹本    │Ｅ○○    │
├──┼──────────────────┼────┼─────┤
│九  │新竹商業銀行臺中分行存摺（鉅茂公司）│壹本    │Ｅ○○    │
├──┼──────────────────┼────┼─────┤
│十  │寶華銀行支票簿                      │壹本    │Ｅ○○    │
├──┼──────────────────┼────┼─────┤
│十一│新竹商業支票簿                      │壹本    │Ｅ○○    │
└──┴──────────────────┴────┴─────┘
┌──┬──────────────────┬────┬─────┐
│編號│扣押物名稱                          │數    量│提  出  人│
├──┼──────────────────┼────┼─────┤
│一  │摩托羅拉行動電話（門號0000-000000   │參支    │ｐ○○    │
│    │、0000-000000、0000-000000）        │        │          │
├──┼──────────────────┼────┼─────┤
│二  │筆記本                              │貳本    │ｐ○○    │
└──┴──────────────────┴────┴─────┘
┌──┬──────────────────┬────┬─────┐
│編號│扣押物名稱                          │數    量│提  出  人│
├──┼──────────────────┼────┼─────┤
│一  │諾基亞行動電話門號（0000-000000）   │壹支    │甲黃○    │
├──┼──────────────────┼────┼─────┤
│二  │帳冊                                │壹本    │甲黃○    │
├──┼──────────────────┼────┼─────┤
│三  │各縣市郵局地址表                    │柒張    │甲黃○    │
├──┼──────────────────┼────┼─────┤
│四  │寄帳表                              │壹張    │甲黃○    │
└──┴──────────────────┴────┴─────┘
┌──┬──────────────────┬────┬─────┐
│編號│扣押物名稱                          │數    量│提  出  人│
├──┼──────────────────┼────┼─────┤
│一  │諾基亞手機                          │壹支    │ｈ○○    │
├──┼──────────────────┼────┼─────┤
│二  │人頭電話記事本                      │壹本    │ｈ○○    │
├──┼──────────────────┼────┼─────┤
│三  │貸款攤還利率表                      │壹張    │ｈ○○    │
├──┼──────────────────┼────┼─────┤
│四  │委託刊登廣告紀錄                    │壹疊    │ｈ○○    │
├──┼──────────────────┼────┼─────┤
│五  │委託報社刊登詐騙費用表              │壹疊    │ｈ○○    │
├──┼──────────────────┼────┼─────┤
│六  │新城、鉅茂員工出缺勤表              │壹疊    │ｈ○○    │
├──┼──────────────────┼────┼─────┤
│七  │人頭電話資料                        │壹疊    │ｈ○○    │
├──┼──────────────────┼────┼─────┤
│八  │人頭王八卡基本資料                  │壹疊    │ｈ○○    │
├──┼──────────────────┼────┼─────┤
│九  │詐騙貸款分類廣告影印紙              │壹疊    │ｈ○○    │
├──┼──────────────────┼────┼─────┤
│十  │93.10月份員工詐騙出費用紀錄表       │壹疊    │ｈ○○    │
├──┼──────────────────┼────┼─────┤
│十一│記事本                              │壹本    │ｈ○○    │
├──┼──────────────────┼────┼─────┤
│十二│摩托羅拉手機（序號000000000000000） │壹支    │ｈ○○    │
├──┼──────────────────┼────┼─────┤
│十三│摩托羅拉手機（序號000000000000000） │壹支    │ｈ○○    │
├──┼──────────────────┼────┼─────┤
│十四│摩托羅拉手機（序號000000000000000） │壹支    │ｈ○○    │
├──┼──────────────────┼────┼─────┤
│十五│摩托羅拉手機（序號000000000000000） │壹支    │ｈ○○    │
├──┼──────────────────┼────┼─────┤
│十六│摩托羅拉手機（序號000000000000000） │壹支    │ｈ○○    │
├──┼──────────────────┼────┼─────┤
│十七│摩托羅拉手機（序號000000000000000） │壹支    │ｈ○○    │
├──┼──────────────────┼────┼─────┤
│十八│摩托羅拉手機（序號000000000000000） │壹支    │ｈ○○    │
├──┼──────────────────┼────┼─────┤
│十九│摩托羅拉手機（序號000000000000000） │壹支    │ｈ○○    │
├──┼──────────────────┼────┼─────┤
│二十│摩托羅拉手機（無門號）              │壹支    │ｈ○○    │
├──┼──────────────────┼────┼─────┤
│二一│摩托羅拉手機（無門號）              │壹支    │ｈ○○    │
├──┼──────────────────┼────┼─────┤
│二二│摩托羅拉手機（門號0000-000000）     │壹支    │ｈ○○    │
├──┼──────────────────┼────┼─────┤
│二三│OKWAP手機（無門號）                 │壹支    │ｈ○○    │
├──┼──────────────────┼────┼─────┤
│二四│皮爾卡登手機（無門號）              │壹支    │ｈ○○    │
├──┼──────────────────┼────┼─────┤
│二五│皮爾卡登手機（無門號）              │壹支    │ｈ○○    │
├──┼──────────────────┼────┼─────┤
│二六│BENQ手機                            │壹支    │ｈ○○    │
├──┼──────────────────┼────┼─────┤
│二七│BENQ手機                            │壹支    │ｈ○○    │
├──┼──────────────────┼────┼─────┤
│二八│BENQ手機                            │壹支    │ｈ○○    │
├──┼──────────────────┼────┼─────┤
│二九│BENQ手機                            │壹支    │ｈ○○    │
├──┼──────────────────┼────┼─────┤
│三十│BENQ手機                            │壹支    │ｈ○○    │
├──┼──────────────────┼────┼─────┤
│三一│BENQ手機                            │壹支    │ｈ○○    │
├──┼──────────────────┼────┼─────┤
│三二│白板                                │貳塊    │ｈ○○    │
├──┼──────────────────┼────┼─────┤
│三三│行動電話                            │壹支    │ｈ○○    │
├──┼──────────────────┼────┼─────┤
│三四│行動電話                            │壹支    │ｈ○○    │
├──┼──────────────────┼────┼─────┤
│三五│行動電話（門號0000-000000）         │壹支    │ｈ○○    │
├──┼──────────────────┼────┼─────┤
│三六│行動電話                            │壹支    │ｈ○○    │
├──┼──────────────────┼────┼─────┤
│三七│行動電話                            │壹支    │ｈ○○    │
├──┼──────────────────┼────┼─────┤
│三八│行動電話（門號0000-000000）         │壹支    │ｈ○○    │
├──┼──────────────────┼────┼─────┤
│三九│行動電話                            │壹支    │ｈ○○    │
├──┼──────────────────┼────┼─────┤
│四十│行動電話                            │壹支    │ｈ○○    │
├──┼──────────────────┼────┼─────┤
│四一│行動電話                            │壹支    │ｈ○○    │
├──┼──────────────────┼────┼─────┤
│四二│行動電話                            │壹支    │ｈ○○    │
├──┼──────────────────┼────┼─────┤
│四三│帳簿                                │壹本    │ｈ○○    │
├──┼──────────────────┼────┼─────┤
│四四│分類廣告單                          │拾張    │ｈ○○    │
├──┼──────────────────┼────┼─────┤
│四五│人頭帳號身分證影本                  │玖張    │ｈ○○    │
├──┼──────────────────┼────┼─────┤
│四六│鉅茂公司人員出勤紀錄                │參張    │ｈ○○    │
├──┼──────────────────┼────┼─────┤
│四七│鉅茂公司人員履歷表                  │伍張    │ｈ○○    │
├──┼──────────────────┼────┼─────┤
│四八│各大銀行貸款報紙廣告                │拾參張  │ｈ○○    │
├──┼──────────────────┼────┼─────┤
│四九│財政部貸款契約範本                  │參張    │ｈ○○    │
├──┼──────────────────┼────┼─────┤
│五十│教戰手冊                            │貳張    │ｈ○○    │
├──┼──────────────────┼────┼─────┤
│五一│登報紙廣告出入金額明細表            │壹本    │ｈ○○    │
├──┼──────────────────┼────┼─────┤
│五二│銀行貸款申請書                      │參張    │ｈ○○    │
├──┼──────────────────┼────┼─────┤
│五三│各大報紙登廣告價目表                │參張    │ｈ○○    │
├──┼──────────────────┼────┼─────┤
│五四│臺新貸款登報紙草稿                  │壹張    │ｈ○○    │
├──┼──────────────────┼────┼─────┤
│五五│中華電信如意卡使用手冊              │壹本    │ｈ○○    │
├──┼──────────────────┼────┼─────┤
│五六│借款人資料                          │貳張    │ｈ○○    │
├──┼──────────────────┼────┼─────┤
│五七│員工詐騙金額                        │壹本    │ｈ○○    │
├──┼──────────────────┼────┼─────┤
│五八│諾基亞手機（門號0000-000000）       │壹支    │ｈ○○    │
├──┼──────────────────┼────┼─────┤
│五九│諾基亞手機（門號0000-000000）       │壹支    │ｈ○○    │
├──┼──────────────────┼────┼─────┤
│六十│諾基亞手機（門號0000-000000）       │壹支    │ｈ○○    │
├──┼──────────────────┼────┼─────┤
│六一│諾基亞手機                          │壹支    │ｈ○○    │
├──┼──────────────────┼────┼─────┤
│六二│諾基亞手機                          │壹支    │ｈ○○    │
├──┼──────────────────┼────┼─────┤
│六三│諾基亞手機（門號0000-000000）       │壹支    │ｈ○○    │
├──┼──────────────────┼────┼─────┤
│六四│教戰手冊                            │參本    │ｈ○○    │
├──┼──────────────────┼────┼─────┤
│六五│諾基亞手機（門號0000-000000）       │壹支    │ｈ○○    │
├──┼──────────────────┼────┼─────┤
│六六│摩托羅拉手機                        │壹支    │ｈ○○    │
├──┼──────────────────┼────┼─────┤
│六七│刊登報紙分類廣告                    │伍張    │ｈ○○    │
├──┼──────────────────┼────┼─────┤
│六八│教戰手冊                            │壹疊    │ｈ○○    │
├──┼──────────────────┼────┼─────┤
│六九│法條手抄本                          │壹本    │ｈ○○    │
├──┼──────────────────┼────┼─────┤
│七十│借貸人基本聯絡資料                  │壹疊    │ｈ○○    │
├──┼──────────────────┼────┼─────┤
│七一│MOTOR手機                           │壹支    │ｈ○○    │
├──┼──────────────────┼────┼─────┤
│七二│OKWAP手機                           │壹支    │ｈ○○    │
├──┼──────────────────┼────┼─────┤
│七三│MOTOR手機                           │壹支    │ｈ○○    │
├──┼──────────────────┼────┼─────┤
│七四│傳真機（黑）                        │壹台    │ｈ○○    │
├──┼──────────────────┼────┼─────┤
│七五│刊登借貸廣告價目表                  │貳張    │ｈ○○    │
├──┼──────────────────┼────┼─────┤
│七六│手機                                │肆支    │ｈ○○    │
├──┼──────────────────┼────┼─────┤
│七七│詐騙分類廣告單                      │肆張    │ｈ○○    │
├──┼──────────────────┼────┼─────┤
│七八│刊登廣告明細費用單                  │壹張    │ｈ○○    │
├──┼──────────────────┼────┼─────┤
│七九│夾報廣告單                          │壹疊    │ｈ○○    │
├──┼──────────────────┼────┼─────┤
│八十│武功秘笈磁碟片                      │壹片    │ｈ○○    │
├──┼──────────────────┼────┼─────┤
│八一│手機（門號0000-000000）             │壹支    │ｈ○○    │
├──┼──────────────────┼────┼─────┤
│八二│手機（門號0000-000000）             │壹支    │ｈ○○    │
├──┼──────────────────┼────┼─────┤
│八三│手機（門號0000-000000）             │壹支    │ｈ○○    │
├──┼──────────────────┼────┼─────┤
│八四│手機（門號0000-000000）             │壹支    │ｈ○○    │
├──┼──────────────────┼────┼─────┤
│八五│手機（門號0000-000000）             │壹支    │ｈ○○    │
├──┼──────────────────┼────┼─────┤
│八六│手機（門號0000-000000）             │壹支    │ｈ○○    │
├──┼──────────────────┼────┼─────┤
│八七│手機（門號0000-000000）             │壹支    │ｈ○○    │
├──┼──────────────────┼────┼─────┤
│八八│手機（門號0000-000000）             │壹支    │ｈ○○    │
├──┼──────────────────┼────┼─────┤
│八九│手機（門號0000-000000）             │壹支    │ｈ○○    │
├──┼──────────────────┼────┼─────┤
│九十│夾報廣告單                          │壹疊    │ｈ○○    │
├──┼──────────────────┼────┼─────┤
│九一│刊登廣告資料                        │壹冊    │ｈ○○    │
├──┼──────────────────┼────┼─────┤
│九二│分類廣告委刊單                      │壹冊    │ｈ○○    │
├──┼──────────────────┼────┼─────┤
│九三│應徵員工資料                        │壹冊    │ｈ○○    │
├──┼──────────────────┼────┼─────┤
│九四│捷耀廣告價目明細資料                │壹冊    │ｈ○○    │
└──┴──────────────────┴────┴─────┘
┌──┬──────────────────┬────┬─────┐
│編號│扣押物名稱                          │數    量│提  出  人│
├──┼──────────────────┼────┼─────┤
│一  │行動電話BENQ（門號0000-000000）     │壹支    │Ｗ○○    │
├──┼──────────────────┼────┼─────┤
│二  │MOTOR行動電話（門號0000-000000）    │壹支    │Ｗ○○    │
├──┼──────────────────┼────┼─────┤
│三  │MOTOR行動電話                       │壹支    │Ｗ○○    │
├──┼──────────────────┼────┼─────┤
│四  │MOTOR行動電話                       │壹支    │Ｗ○○    │
├──┼──────────────────┼────┼─────┤
│五  │筆記本                              │貳本    │Ｗ○○    │
├──┼──────────────────┼────┼─────┤
│六  │傳真機（門號0000-000000）           │壹臺    │Ｗ○○    │
├──┼──────────────────┼────┼─────┤
│七  │教戰手冊                            │柒本    │Ｗ○○    │
├──┼──────────────────┼────┼─────┤
│八  │刊登報紙廣告資料                    │壹本    │Ｗ○○    │
├──┼──────────────────┼────┼─────┤
│九  │金融機構全省營業據點資料            │拾參張  │Ｗ○○    │
└──┴──────────────────┴────┴─────┘
┌──┬──────────────────┬────┬─────┐
│編號│扣押物名稱                          │數    量│提  出  人│
├──┼──────────────────┼────┼─────┤
│一  │皮爾卡登行動電話（門號0000-000000） │壹支    │甲亥○    │
├──┼──────────────────┼────┼─────┤
│二  │NOKIA行動電話（門號0000-000000）    │壹支    │甲亥○    │
├──┼──────────────────┼────┼─────┤
│三  │NOKIA行動電話（門號0000-000000）    │壹支    │甲亥○    │
├──┼──────────────────┼────┼─────┤
│四  │各大銀行貸款宣傳單                  │壹冊    │甲亥○    │
├──┼──────────────────┼────┼─────┤
│五  │建立客戶基本資料筆記                │壹本    │甲亥○    │
├──┼──────────────────┼────┼─────┤
│六  │貸款廣告                            │參張    │甲亥○    │
├──┼──────────────────┼────┼─────┤
│七  │客戶金額出入登記簿冊                │壹本    │甲亥○    │
├──┼──────────────────┼────┼─────┤
│八  │客戶資料草稿                        │壹張    │甲亥○    │
├──┼──────────────────┼────┼─────┤
│九  │登報紙廣告草稿                      │壹張    │甲亥○    │
├──┼──────────────────┼────┼─────┤
│十  │客戶金額出入及基本資料              │貳張    │甲亥○    │
├──┼──────────────────┼────┼─────┤
│十一│客戶資料草稿                        │參張    │甲亥○    │
├──┼──────────────────┼────┼─────┤
│十二│銀行貸款額度及年限表                │壹張    │甲亥○    │
└──┴──────────────────┴────┴─────┘
┌──┬──────────────────┬────┬─────┐
│編號│扣押物名稱                          │數    量│提  出  人│
├──┼──────────────────┼────┼─────┤
│一  │教戰手冊                            │壹疊    │Ｃ○○    │
├──┼──────────────────┼────┼─────┤
│二  │教戰手冊                            │壹本    │Ｃ○○    │
├──┼──────────────────┼────┼─────┤
│三  │計算紙本內寫有借款人資料            │貳本    │Ｃ○○    │
├──┼──────────────────┼────┼─────┤
│四  │借款人基本聯絡資料（手冊）          │壹疊    │Ｃ○○    │
├──┼──────────────────┼────┼─────┤
│五  │借貸廣告                            │壹疊    │Ｃ○○    │
├──┼──────────────────┼────┼─────┤
│六  │MOTOR手機（門號0000-000000）        │壹支    │Ｃ○○    │
├──┼──────────────────┼────┼─────┤
│七  │BENQ手機（門號0000-000000）         │壹支    │Ｃ○○    │
├──┼──────────────────┼────┼─────┤
│八  │MOTOR手機                           │壹支    │Ｃ○○    │
├──┼──────────────────┼────┼─────┤
│九  │借貸繳費利率參考表                  │壹張    │Ｃ○○    │
└──┴──────────────────┴────┴─────┘
┌──┬──────────────────┬────┬─────┐
│編號│扣押物名稱                          │數    量│提  出  人│
├──┼──────────────────┼────┼─────┤
│一  │刊登借貸廣告資料                    │壹疊    │ｍ○○    │
├──┼──────────────────┼────┼─────┤
│二  │教戰手冊                            │貳本    │ｍ○○    │
├──┼──────────────────┼────┼─────┤
│三  │教戰手冊                            │壹疊    │ｍ○○    │
├──┼──────────────────┼────┼─────┤
│四  │借款人基本聯絡資料                  │壹疊    │ｍ○○    │
├──┼──────────────────┼────┼─────┤
│五  │人頭帳戶記事本                      │壹本    │ｍ○○    │
├──┼──────────────────┼────┼─────┤
│六  │借貸廣告簡報                        │壹疊    │ｍ○○    │
├──┼──────────────────┼────┼─────┤
│七  │借貸廣告簡報                        │壹本    │ｍ○○    │
├──┼──────────────────┼────┼─────┤
│八  │刊登廣告收費表                      │壹張    │ｍ○○    │
├──┼──────────────────┼────┼─────┤
│九  │借款繳費利率參考表                  │貳張    │ｍ○○    │
├──┼──────────────────┼────┼─────┤
│十  │NOKIA手機（門號0000-000000）        │壹支    │ｍ○○    │
├──┼──────────────────┼────┼─────┤
│十一│皮爾卡登手機（門號0000-000000）     │壹支    │ｍ○○    │
├──┼──────────────────┼────┼─────┤
│十二│NOKIA手機（門號0000-000000）        │壹支    │ｍ○○    │
└──┴──────────────────┴────┴─────┘
┌──┬──────────────────┬────┬─────┐
│編號│扣押物名稱                          │數    量│提  出  人│
├──┼──────────────────┼────┼─────┤
│一  │教戰手冊                            │壹本    │ｘ○○    │
├──┼──────────────────┼────┼─────┤
│二  │廣告資料                            │壹批    │ｘ○○    │
├──┼──────────────────┼────┼─────┤
│三  │各銀行資料                          │壹批    │ｘ○○    │
├──┼──────────────────┼────┼─────┤
│四  │BENQ手機（門號0000-000000）         │壹支    │ｘ○○    │
├──┼──────────────────┼────┼─────┤
│五  │NOKIA手機（門號0000-000000）        │壹支    │ｘ○○    │
├──┼──────────────────┼────┼─────┤
│六  │NOKIA手機（門號0000-000000）        │壹支    │ｘ○○    │
├──┼──────────────────┼────┼─────┤
│七  │NOKIA手機（門號0000-000000）        │壹支    │ｘ○○    │
├──┼──────────────────┼────┼─────┤
│八  │NOKIA手機（門號0000-000000）        │壹支    │ｘ○○    │
├──┼──────────────────┼────┼─────┤
│九  │MOTOR手機                           │壹支    │ｘ○○    │
├──┼──────────────────┼────┼─────┤
│十  │MOTOR手機                           │壹支    │ｘ○○    │
└──┴──────────────────┴────┴─────┘
┌──┬──────────────────┬────┬─────┐
│編號│扣押物名稱                          │數    量│提  出  人│
├──┼──────────────────┼────┼─────┤
│一  │報紙分類廣告                        │壹冊    │天○○    │
├──┼──────────────────┼────┼─────┤
│二  │委託廣告紀錄                        │壹本    │天○○    │
├──┼──────────────────┼────┼─────┤
│三  │教戰手冊                            │壹冊    │天○○    │
├──┼──────────────────┼────┼─────┤
│四  │刊登報紙分費廣告                    │壹冊    │天○○    │
├──┼──────────────────┼────┼─────┤
│五  │銀行地址                            │壹冊    │天○○    │
├──┼──────────────────┼────┼─────┤
│六  │OKWAP手機                           │壹支    │天○○    │
├──┼──────────────────┼────┼─────┤
│七  │摩托手機（門號0000-000000）         │壹支    │天○○    │
├──┼──────────────────┼────┼─────┤
│八  │諾基亞手機（門號0000-000000）       │壹支    │天○○    │
├──┼──────────────────┼────┼─────┤
│九  │OKWAP手機                           │壹支    │天○○    │
├──┼──────────────────┼────┼─────┤
│十  │摩托手機（門號0000-000000）         │壹支    │天○○    │
├──┼──────────────────┼────┼─────┤
│十一│摩托手機                            │壹支    │天○○    │
├──┼──────────────────┼────┼─────┤
│十二│皮爾卡登（門號0000-000000）         │壹支    │天○○    │
├──┼──────────────────┼────┼─────┤
│十三│BENQ手機（門號0000-000000）         │壹支    │天○○    │
└──┴──────────────────┴────┴─────┘
┌──┬──────────────────┬────┬─────┐
│編號│扣押物名稱                          │數    量│提  出  人│
├──┼──────────────────┼────┼─────┤
│一  │被害人匯款日期記事本                │壹本    │ｕ○○    │
├──┼──────────────────┼────┼─────┤
│二  │刊報費用明細                        │貳張    │ｕ○○    │
├──┼──────────────────┼────┼─────┤
│三  │詐騙分類廣告單                      │貳張    │ｕ○○    │
├──┼──────────────────┼────┼─────┤
│四  │行動電話手機（門號0000-000000、0920-│參支    │ｕ○○    │
│    │396234、不詳）                      │        │          │
└──┴──────────────────┴────┴─────┘
┌──┬──────────────────┬────┬─────┐
│編號│扣押物名稱                          │數    量│提  出  人│
├──┼──────────────────┼────┼─────┤
│一  │刊登廣告資料                        │肆張    │Ｌ○○    │
├──┼──────────────────┼────┼─────┤
│二  │教戰資料                            │伍張    │Ｌ○○    │
├──┼──────────────────┼────┼─────┤
│三  │各銀行服務據點資料                  │壹份    │Ｌ○○    │
└──┴──────────────────┴────┴─────┘
┌──┬──────────────────┬────┬─────┐
│編號│扣押物名稱                          │數    量│提  出  人│
├──┼──────────────────┼────┼─────┤
│一  │教戰手冊                            │貳本    │Ｄ○○    │
├──┼──────────────────┼────┼─────┤
│二  │廣告資料                            │伍張    │Ｄ○○    │
└──┴──────────────────┴────┴─────┘
┌──┬──────────────────┬────┬─────┐
│編號│扣押物名稱                          │數    量│提  出  人│
├──┼──────────────────┼────┼─────┤
│一  │刊登報紙分類廣告                    │壹張    │楊鎧詮    │
├──┼──────────────────┼────┼─────┤
│二  │刊登報紙費用表                      │壹張    │楊鎧詮    │
├──┼──────────────────┼────┼─────┤
│三  │銀行地址資料                        │壹張    │楊鎧詮    │
├──┼──────────────────┼────┼─────┤
│四  │貸款攤還明細表                      │壹張    │楊鎧詮    │
└──┴──────────────────┴────┴─────┘
┌──┬──────────────────┬────┬─────┐
│編號│扣押物名稱                          │數    量│提  出  人│
├──┼──────────────────┼────┼─────┤
│一  │行動電話（門號0000-000000）         │壹支    │ｋ○○    │
├──┼──────────────────┼────┼─────┤
│二  │行動電話（門號0000-000000）         │壹支    │ｋ○○    │
├──┼──────────────────┼────┼─────┤
│三  │行動電話（無門號）                  │壹支    │ｋ○○    │
├──┼──────────────────┼────┼─────┤
│四  │行動電話（門號0000-000000）         │壹支    │ｋ○○    │
├──┼──────────────────┼────┼─────┤
│五  │行動電話（門號0000-000000）         │壹支    │ｋ○○    │
├──┼──────────────────┼────┼─────┤
│六  │行動電話（門號0000-000000）         │壹支    │ｋ○○    │
├──┼──────────────────┼────┼─────┤
│七  │行動電話（無門號）                  │參支    │ｋ○○    │
├──┼──────────────────┼────┼─────┤
│八  │員工打卡紀錄                        │貳拾肆張│ｋ○○    │
├──┼──────────────────┼────┼─────┤
│九  │教戰手冊                            │壹本    │ｋ○○    │
├──┼──────────────────┼────┼─────┤
│十  │行動電話（無門號）                  │參支    │ｋ○○    │
├──┼──────────────────┼────┼─────┤
│十一│員工薪水紀錄                        │壹本    │ｋ○○    │
├──┼──────────────────┼────┼─────┤
│十二│夾報資料                            │參份    │ｋ○○    │
├──┼──────────────────┼────┼─────┤
│十三│廣告剪報                            │貳本    │ｋ○○    │
├──┼──────────────────┼────┼─────┤
│十四│教戰手冊                            │參張    │ｋ○○    │
├──┼──────────────────┼────┼─────┤
│十五│行動電話（門號0000-000000）         │壹支    │ｋ○○    │
├──┼──────────────────┼────┼─────┤
│十六│廣告單                              │拾陸張  │ｋ○○    │
├──┼──────────────────┼────┼─────┤
│十七│員工打卡紀錄                        │拾張    │ｋ○○    │
├──┼──────────────────┼────┼─────┤
│十八│電腦主機                            │壹部    │ｋ○○    │
├──┼──────────────────┼────┼─────┤
│十九│傳真機                              │壹台    │ｋ○○    │
├──┼──────────────────┼────┼─────┤
│二十│白板                                │壹面    │ｋ○○    │
└──┴──────────────────┴────┴─────┘
┌──┬──────────────────┬────┬─────┐
│編號│扣押物名稱                          │數    量│提  出  人│
├──┼──────────────────┼────┼─────┤
│一  │MOTOR手機（門號0000-000000）        │壹支    │甲Ｄ○    │
├──┼──────────────────┼────┼─────┤
│二  │NOKIA手機（門號0000-000000）        │壹支    │甲Ｄ○    │
└──┴──────────────────┴────┴─────┘
┌──┬──────────────────┬────┬─────┐
│三  │NOKIA手機（門號0000-000000）        │壹支    │甲Ｄ○    │
├──┼──────────────────┼────┼─────┤
│四  │NOKIA手機（門號0000-000000）        │壹支    │甲Ｄ○    │
├──┼──────────────────┼────┼─────┤
│五  │SONY手機（門號0000-000000）         │壹支    │甲Ｄ○    │
├──┼──────────────────┼────┼─────┤
│六  │廣告資料影本                        │壹疊    │甲Ｄ○    │
├──┼──────────────────┼────┼─────┤
│七  │廣告資料剪貼簿                      │參本    │甲Ｄ○    │
├──┼──────────────────┼────┼─────┤
│八  │教戰手冊                            │壹本    │甲Ｄ○    │
├──┼──────────────────┼────┼─────┤
│九  │利率表                              │壹張    │甲Ｄ○    │
├──┼──────────────────┼────┼─────┤
│十  │廣告價目表                          │壹張    │甲Ｄ○    │
└──┴──────────────────┴────┴─────┘
┌──┬──────────────────┬────┬─────┐
│編號│扣押物名稱                          │數    量│提  出  人│
├──┼──────────────────┼────┼─────┤
│一  │廣告版紙                            │捌張    │甲Ｋ○    │
├──┼──────────────────┼────┼─────┤
│二  │手機（門號0000-000000、0000-000000、│肆支    │甲Ｋ○    │
│    │0000-000000、0000-000000）          │        │          │
└──┴──────────────────┴────┴─────┘
┌──┬──────────────────┬────┬─────┐
│編號│扣押物名稱                          │數    量│提  出  人│
├──┼──────────────────┼────┼─────┤
│一  │廣告（稿）                          │拾張    │甲Ｉ○    │
├──┼──────────────────┼────┼─────┤
│二  │教戰手冊                            │貳本    │甲Ｉ○    │
├──┼──────────────────┼────┼─────┤
│三  │銀行地址資料                        │壹本    │甲Ｉ○    │
├──┼──────────────────┼────┼─────┤
│四  │NOKIA 手機（0000-000000、0000-000000│肆支    │甲Ｉ○    │
│    │、0000-000000、0000-000000）        │        │          │
├──┼──────────────────┼────┼─────┤
│五  │化名紀錄簿                          │壹本    │甲Ｉ○    │
└──┴──────────────────┴────┴─────┘
┌──┬──────────────────┬────┬─────┐
│編號│扣押物名稱                          │數    量│提  出  人│
├──┼──────────────────┼────┼─────┤
│一  │教戰手冊                            │壹本    │Ｎ○○    │
├──┼──────────────────┼────┼─────┤
│二  │廣告剪報                            │拾貳張  │Ｎ○○    │
├──┼──────────────────┼────┼─────┤
│三  │計算機                              │貳台    │Ｎ○○    │
├──┼──────────────────┼────┼─────┤
│四  │NOKIA手機（門號0000-000000）        │壹支    │Ｎ○○    │
├──┼──────────────────┼────┼─────┤
│五  │NOKIA手機（門號0000-000000）        │壹支    │Ｎ○○    │
├──┼──────────────────┼────┼─────┤
│六  │BENQ手機（門號0000-000000）         │壹支    │Ｎ○○    │
├──┼──────────────────┼────┼─────┤
│七  │登報刊登資料                        │壹本    │Ｎ○○    │
├──┼──────────────────┼────┼─────┤
│八  │銀行資料利率換算表                  │壹本    │Ｎ○○    │
├──┼──────────────────┼────┼─────┤
│九  │廣告收費範表                        │壹張    │Ｎ○○    │
├──┼──────────────────┼────┼─────┤
│十  │銀行電話                            │壹張    │Ｎ○○    │
└──┴──────────────────┴────┴─────┘
┌──┬──────────────────┬────┬─────┐
│編號│扣押物名稱                          │數    量│提  出  人│
├──┼──────────────────┼────┼─────┤
│一  │廣告版紙                            │柒張    │Ｏ○○    │
├──┼──────────────────┼────┼─────┤
│二  │教戰手冊                            │貳張    │Ｏ○○    │
├──┼──────────────────┼────┼─────┤
│三  │手機（門號0000-000000、0000-000000、│伍支    │Ｏ○○    │
│    │0000-000000、0000-000000、0000-00000│        │          │
│    │8）                                 │        │          │
└──┴──────────────────┴────┴─────┘
┌──┬──────────────────┬────┬─────┐
│編號│扣押物名稱                          │數    量│提  出  人│
├──┼──────────────────┼────┼─────┤
│一  │信貸廣告資料                        │壹本    │甲己○    │
├──┼──────────────────┼────┼─────┤
│二  │教戰手冊                            │參本    │甲己○    │
├──┼──────────────────┼────┼─────┤
│三  │業績統計資料                        │壹本    │甲己○    │
├──┼──────────────────┼────┼─────┤
│四  │行動電話（門號0000-000000、0000-0000│伍支    │甲己○    │
│    │38、0000-000000、0000-000000、0952-2│        │          │
│    │70694）                             │        │          │
├──┼──────────────────┼────┼─────┤
│五  │刊登電話資料                        │壹張    │甲己○    │
├──┼──────────────────┼────┼─────┤
│六  │受理客戶傳真電話                    │壹張    │甲己○    │
├──┼──────────────────┼────┼─────┤
│七  │白板                                │壹塊    │甲己○    │
└──┴──────────────────┴────┴─────┘
┌──┬──────────────────┬────┬─────┐
│編號│扣押物名稱                          │數    量│提  出  人│
├──┼──────────────────┼────┼─────┤
│一  │行動電話（門號0000-000000）         │壹支    │甲未○    │
├──┼──────────────────┼────┼─────┤
│二  │行動電話（門號0000-000000）         │壹支    │甲未○    │
├──┼──────────────────┼────┼─────┤
│三  │行動電話（門號0000-000000）         │壹支    │甲未○    │
├──┼──────────────────┼────┼─────┤
│四  │夾報廣告用詞                        │貳張    │甲未○    │
├──┼──────────────────┼────┼─────┤
│五  │夾報廣告資料                        │壹疊    │甲未○    │
├──┼──────────────────┼────┼─────┤
│六  │教戰手冊                            │壹本    │甲未○    │
├──┼──────────────────┼────┼─────┤
│七  │夾報廣告資料                        │壹疊    │甲未○    │
├──┼──────────────────┼────┼─────┤
│八  │貸款費率表                          │貳張    │甲未○    │
├──┼──────────────────┼────┼─────┤
│九  │金融機構資料                        │壹疊    │甲未○    │
├──┼──────────────────┼────┼─────┤
│十  │夾報廣告黏貼簿                      │壹本    │甲未○    │
├──┼──────────────────┼────┼─────┤
│十一│查帳電話筆記本                      │壹本    │甲未○    │
└──┴──────────────────┴────┴─────┘
┌──┬──────────────────┬────┬─────┐
│編號│扣押物名稱                          │數    量│提  出  人│
├──┼──────────────────┼────┼─────┤
│一  │行動電話（門號0000-000000）         │壹支    │甲Ｐ○    │
├──┼──────────────────┼────┼─────┤
│二  │行動電話（門號0000-000000）         │壹支    │甲Ｐ○    │
├──┼──────────────────┼────┼─────┤
│三  │行動電話（未插卡）                  │壹支    │甲Ｐ○    │
└──┴──────────────────┴────┴─────┘
┌──┬──────────────────┬────┬─────┐
│四  │行動電話卡片（門號0000-000000）     │壹片    │甲Ｐ○    │
├──┼──────────────────┼────┼─────┤
│五  │刊登廣告資料                        │壹本    │甲Ｐ○    │
├──┼──────────────────┼────┼─────┤
│六  │教戰手冊                            │壹本    │甲Ｐ○    │
├──┼──────────────────┼────┼─────┤
│七  │刊登報紙廣告費帳冊                  │壹本    │甲Ｐ○    │
├──┼──────────────────┼────┼─────┤
│八  │寶華銀行金融卡夾報廣告資料          │壹張    │甲Ｐ○    │
├──┼──────────────────┼────┼─────┤
│九  │刊登廣告費價格及銀行資料            │壹疊    │甲Ｐ○    │
├──┼──────────────────┼────┼─────┤
│十  │行動電話（門號0000-000000）         │壹支    │甲Ｐ○    │
└──┴──────────────────┴────┴─────┘
┌──┬──────────────────┬────┬─────┐
│編號│扣押物名稱                          │數    量│提  出  人│
├──┼──────────────────┼────┼─────┤
│一  │誠泰銀行廣告資料                    │伍張    │Ｉ○○    │
├──┼──────────────────┼────┼─────┤
│二  │日盛銀行廣告資料                    │壹冊    │Ｉ○○    │
├──┼──────────────────┼────┼─────┤
│三  │小額貸款書本                        │壹本    │Ｉ○○    │
├──┼──────────────────┼────┼─────┤
│四  │行動電話（門號0000-000000、0000-0000│參支    │Ｉ○○    │
│    │14、0000-000000）                   │        │          │
└──┴──────────────────┴────┴─────┘
┌──┬──────────────────┬────┬─────┐
│編號│扣押物名稱                          │數    量│提  出  人│
├──┼──────────────────┼────┼─────┤
│一  │NOKIA手機（門號0000-000000）        │壹支    │Ｆ○○    │
├──┼──────────────────┼────┼─────┤
│二  │NOKIA手機（門號0000-000000）        │壹支    │Ｆ○○    │
├──┼──────────────────┼────┼─────┤
│三  │NOKIA手機（門號0000-000000）        │壹支    │Ｆ○○    │
├──┼──────────────────┼────┼─────┤
│四  │NOKIA手機（門號0000-000000）        │壹支    │Ｆ○○    │
├──┼──────────────────┼────┼─────┤
│五  │MOTOROLA手機（門號0000-000000）     │壹支    │Ｆ○○    │
├──┼──────────────────┼────┼─────┤
│六  │MOTOROLA手機（門號0000-000000）     │壹支    │Ｆ○○    │
├──┼──────────────────┼────┼─────┤
│七  │協理Ｆ○○名冊                      │壹盒    │Ｆ○○    │
├──┼──────────────────┼────┼─────┤
│八  │報紙廣告及夾報資料                  │壹疊    │Ｆ○○    │
├──┼──────────────────┼────┼─────┤
│九  │金融機構資料                        │壹疊    │Ｆ○○    │
├──┼──────────────────┼────┼─────┤
│十  │夾報廣告貸款影印資料筆記本          │貳本    │Ｆ○○    │
├──┼──────────────────┼────┼─────┤
│十一│金融機構據點筆記本                  │壹本    │Ｆ○○    │
├──┼──────────────────┼────┼─────┤
│十二│小筆記本                            │壹本    │Ｆ○○    │
├──┼──────────────────┼────┼─────┤
│十三│便條紙                              │壹本    │Ｆ○○    │
├──┼──────────────────┼────┼─────┤
│十四│金融機構資料夾                      │壹本    │Ｆ○○    │
└──┴──────────────────┴────┴─────┘
┌──┬──────────────────┬────┬─────┐
│編號│扣押物名稱                          │數    量│提  出  人│
├──┼──────────────────┼────┼─────┤
│一  │行動電話（門號0000-000000）         │壹支    │Ｈ○○    │
├──┼──────────────────┼────┼─────┤
│二  │行動電話（門號0000-000000）         │壹支    │Ｈ○○    │
├──┼──────────────────┼────┼─────┤
│三  │行動電話（門號0000-000000）         │壹支    │Ｈ○○    │
├──┼──────────────────┼────┼─────┤
│四  │行動電話（門號0000-000000）         │壹支    │Ｈ○○    │
├──┼──────────────────┼────┼─────┤
│五  │行動電話（門號0000-000000）         │壹支    │Ｈ○○    │
├──┼──────────────────┼────┼─────┤
│六  │教戰手冊                            │貳本    │Ｈ○○    │
├──┼──────────────────┼────┼─────┤
│七  │各銀行分行電話、地址、利率          │壹本    │Ｈ○○    │
├──┼──────────────────┼────┼─────┤
│八  │廣告費明細                          │貳張    │Ｈ○○    │
├──┼──────────────────┼────┼─────┤
│九  │廣告資料                            │壹冊    │Ｈ○○    │
└──┴──────────────────┴────┴─────┘
┌──┬──────────────────┬────┬─────┐
│編號│扣押物名稱                          │數    量│提  出  人│
├──┼──────────────────┼────┼─────┤
│一  │手機NOKIA（門號0000-000000）        │壹支    │Ｋ○○    │
├──┼──────────────────┼────┼─────┤
│二  │手機NOKIA（無門號）                 │壹支    │Ｋ○○    │
├──┼──────────────────┼────┼─────┤
│三  │手機PARIS （門號0000-000000）       │壹支    │Ｋ○○    │
├──┼──────────────────┼────┼─────┤
│四  │刊登報紙廣告資料                    │壹疊    │Ｋ○○    │
├──┼──────────────────┼────┼─────┤
│五  │各家銀行資料                        │壹疊    │Ｋ○○    │
├──┼──────────────────┼────┼─────┤
│六  │刊登廣告費用帳目                    │壹本    │Ｋ○○    │
├──┼──────────────────┼────┼─────┤
│七  │教戰手冊                            │壹本    │Ｋ○○    │
└──┴──────────────────┴────┴─────┘
　　　　　　　　　　　　　　　　　　　　　　　　　　　Ｆ
